臺灣高等法院臺中分院刑事判決
111年度上訴字第1652號
                                   111年度上訴字第1653號
上  訴  人  臺灣臺中地方檢察署檢察官
上  訴  人  
即  被  告  方志輝



選任辯護人  張淑琪律師
            賴書貞律師 
            周平凡律師 
上  訴  人  
即  被  告  林鈺展





選任辯護人  詹汶澐律師（法扶律師）
上  訴  人  
即  被  告  SEELA  SOMSAK （中文姓名：宋沙）




指定辯護人  本院公設辯護人陳秋靜
上  訴  人  
即  被  告  TREEDET SUBAN（中文姓名：蘇班）  



                    居臺中市○○區○○路000號（指定送達處所）
選任辯護人  張家榛律師
上列上訴人等因被告等毒品危害防制條例案件，不服臺灣臺中地
方法院110年度重訴字第2338號、111年度重訴字第285號中華民
國111年5月12日第一審判決（起訴案號：臺灣臺中地方檢察署11
0年度偵字第28080號、第31239號、第33887號；移送併辦案號：
111年度偵字第1232號、第1237號、第2091號；追加起訴案號：1
11年度偵字第1237號），提起上訴，本院判決如下：
    主    文
原判決撤銷。
甲○○犯附表一編號1至4「主文」欄所示之罪，各處附表一編
  號1至4「主文」欄所示之刑及沒收。應執行有期徒刑貳拾貳年
  。
丙○○犯附表一編號1、2「主文」欄所示之罪，各處附表一編
  號1、2「主文」欄所示之刑及沒收。應執行有期徒刑拾捌年陸
  月。
SEELA  SOMSAK犯附表一編號1、2「主文」欄所示之罪，各處
  附表一編號1、2「主文」欄所示之刑及沒收。應執行有期徒刑
  拾陸年，並於刑之執行完畢或赦免後，驅逐出境。
TREEDET SUBAN犯附表一編號1「主文」欄所示之罪，處附表一
  編號1「主文」欄所示之刑及沒收，並於刑之執行完畢或赦免
  後，驅逐出境。
    犯罪事實
一、甲○○、丙○○、SEELA SOMSAK（中文姓名：乙○，下稱宋
　  沙）、TREEDET SUBAN（中文姓名：蘇班，下稱蘇班）均知
    悉海洛因為毒品危害防制條例第2條第2項第1款所列管之第
    一級毒品，依法不得運輸、持有，且係行政院依懲治走私條
    例授權公告「管制物品管制品項及管制方式」所列之管制進
    出口物品，不得私運進口，竟與真實姓名年籍不詳僅知暱稱
    「俊哥」之成年人（下稱「俊哥」）、真實姓名年籍不詳僅
    知暱稱「A SA」之成年人（下稱「A SA」）、真實姓名年籍
    不詳僅知臉書暱稱「把心留給你（泰語，下略）」之成年人
    （下稱「把心留給你」）共同基於運輸第一級毒品、私運管
    制物品進口之犯意聯絡，推由「把心留給你」於民國110年8
    月2日下午3時35分許前某時與不知情之劉沐珍聯繫寄貨事宜
    ，於110年8月9日上午10時16分許前某時，委由不知情之不
    詳航空貨運公司將夾藏第一級毒品海洛因15包（總重量約5,
    250公克）之包裹1箱，從泰國運輸進口我國，乙○經「A SA
    」轉介「把心留給你」之聯繫方式而知悉收貨地點在址設臺
    中市○○區○○○路000號之統一超商神林門市後，該包裹於110
    年8月9日上午10時16分許至翌（10）日中午12時38分許間某
    時入境我國，經不知情之貨運公司人員運送至劉沐珍所經營
    位於臺中市○○區○○○路000巷0號之泰國商店，推由乙○與蘇班
    於110年8月10日晚間6時37分許，依「A SA」之指示，至上
    開約定地點向劉沐珍領取該包裹並攜回渠等位於臺中市○○區
    ○○○街000號之居所（下稱工廠宿舍）。復推由甲○○依「俊哥
    」之指示，要求丙○○持面額新臺幣（下同）100元之鈔票1紙
    作為辨認身分之工具向乙○領貨，推由丙○○於110年8月13日
    晚間10時3分許，駕車前往工廠宿舍，並持鈔票編號「KX681
    697HQ」之面額100元鈔票1紙，和蘇班確認身分後，蘇班帶
    同丙○○與乙○會合，將上開夾藏海洛因之包裹交由丙○○攜至
    臺中市○○區○○路0段000號經營之檳榔攤保管並轉知甲○○。甲
    ○○其後前往拿取並將其中9包海洛因交給「俊哥」，剩餘6包
    則囑託丙○○另尋買家，由丙○○持有之。甲○○因此得以抵償其
    對「俊哥」所負15萬元之債務，乙○亦因此取得20萬元泰銖
    （即14萬0,920元）之報酬。
二、甲○○、丙○○、乙○另與「俊哥」、「A SA」及「把心留給你
    」共同基於運輸第一級毒品、私運管制物品進口之犯意聯絡
    ，推由「把心留給你」於110年8月22日晚間7時56分許與不
    知情之郭明珠聯繫寄貨事宜後，於110年8月24日晚間6時26
    分許，委由不知情之泰國RNP EXPRESS航空貨運公司將夾藏
    第一級毒品海洛因40包（含包裝袋40只，獲案毒品表登載毛
    重21,380公克，拆封實際稱得毛重21,221.94公克，總純質
    淨重17,967.12公克）之包裹1箱（報單號碼：CX100Q2X2487
    號，下稱甲包裹），從泰國運輸進口我國，「A SA」並於同
    日晚間6時53分許通知乙○已寄貨。甲包裹於110年8月29日從
    泰國運輸順利入境至臺灣桃園國際機場遠雄快遞倉區，翌日
    （30日）上午4時許經財政部關務署臺北關人員查驗貨物時
    ，發現甲包裹夾藏海洛因，通報法務部調查局桃園市調查處
    （下稱桃園市調處）進行監控。甲包裹在桃園市調處調查人
    員之監控下，由不知情之臺灣順豐速運股份有限公司人員送
    至郭明珠所經營位於臺中市○○區○○路0段000號之耐吉泰國商
    店，推由不知甲包裹已經遭查獲被監控之乙○仍依原訂運輸
    走私毒品計畫，於110年9月1日下午3時54分許，依「A SA」
    之指示，至耐吉泰國商店領得甲包裹後，隨即為埋伏之桃園
    市調處人員當場逮捕，扣得附表二編號1所示之手機1支；嗣
    推由不知甲包裹已遭查獲被監控之丙○○，續依同亦不知遭查
    獲監控之甲○○指示，仍依照原訂運輸走私毒品計畫，於同日
    晚間6時57分許前往工廠宿舍，持鈔票編號「MW735344HK」
    之面額100元鈔票1紙，向配合桃園市調處人員調查之乙○取
    貨時，亦為桃園市調處人員當場查獲，扣得附表二編號2、
    附表三編號1、3、4所示之物，復得丙○○同意，在其位於臺
    中市○○區○○路0段000號居所，扣得上開受甲○○囑託尋找買家
    而持有附表三編號7所示之物。
三、甲○○知悉甲基安非他命為毒品危害防制條例第2條第2項第2
    款所列之第二級毒品，非經許可不得持有，各與「俊哥」共
    同基於持有第二級毒品純質淨重20公克以上之各別犯意，分
    別為下列行為：
　㈠甲○○於110年10月8日某時，先依「俊哥」之指示前往桃園市
    中壢區某處，向真實姓名年籍不詳之成年男子，取得附表四
    編號12所示第二級毒品甲基安非他命4包（含包裝袋4只，總
    毛重4,294公克，純度75.61％，總純質淨重約3,036.73公克
    ）後攜至臺中市○○區○○路00號8樓之2居所處所放置，嗣再依
    「俊哥」指示而為後續處理，而與「俊哥」共同持有該批第
    二級毒品純質淨重20公克以上。
　㈡甲○○於110年10月19日中午某時，先依「俊哥」之指示前往址
    設高雄市○○區○○○街000號之「華納不只是Motel」，向真實
    姓名年籍不詳之成年男子，取得附表四編號11所示第二級毒
    品甲基安非他命10包（含包裝袋10只，總毛重10,671公克，
    純度75.61％，總純質淨重約7,591.81公克）後攜至其所駕駛
    之車牌號碼000-0000號自用小客車內放置，嗣再依「俊哥」
    指示而為後續處理，而與「俊哥」共同持有該批第二級毒品
    純質淨重20公克以上。
四、乙○於110年9月1日下午3時54分許，於前往耐吉泰國商店領
    得甲包裹後，隨即為埋伏之桃園市調處人員當場逮捕，並扣
    得附表二編號1所示之物，翌日於調查員詢問時，並主動供
    出其犯罪事實一犯行及供出丙○○併予指認，自首而接受裁判
    ；嗣丙○○於110年9月1日18時57分許遭埋伏之桃園市調處人
    員當場逮捕，當場扣得附表二編號2、附表三編號1、3、4所
    示之物，再於翌日上午10時32分前往其臺中市○○區○○路0段0
    00號居處扣得附表三編號7所示之物，並供出甲○○併予指認
    ；甲○○乃於110年10月19日晚間6時18分許，駕駛車牌號碼00
    0-0000號自用小客車內行經臺中市○區○○路000號時，經法務
    部調查局中部地區機動工作站調查人員持臺灣臺中地方檢察
    署檢察官核發之拘票拘提到案，並扣得附表四編號3至5、11
    所示之物，嗣再於同日晚間6時30分許，在其位於臺中市○○
    區○○路00號8樓之2居所扣得附表四編號12所示之物；蘇班則
    於109年9月8日另經警扣得附表五編號2所示之物。
五、案經法務部調查局中部地區工作站、內政部警政署航空警察
    局移送暨桃園市政府警察局桃園分局報告臺灣臺中地方檢察
    署檢察官偵查起訴。
    理    由
壹、證據能力部分
一、本判決所援引上訴人即被告（下稱被告）甲○○、丙○○、乙○
    及蘇班以外之人於審判外之陳述，檢察官、被告4人及渠等
    辯護人於原審審理及本院準備程序時均同意作為證據（見11
    0重訴2338卷【下稱原審卷】第209、224、225、409頁；111
    上訴1652卷【下稱本院卷】一第351至353頁），迄辯論終結
    前皆未聲明異議，本院審酌上開證據資料作成時之情況，尚
    無違法不當及證明力明顯過低之瑕疵，認以之作為證據應屬
    適當，依刑事訴訟法第159條之5第1項規定，均有證據能力
    。
二、另引用之非供述證據，因無證據證明係公務員違背法定程序
    所取得，亦無顯有不可信之情況，檢察官、被告4人及渠等
    辯護人於原審、本院審理時均同意該等證據之證據能力或均
    不爭執，俱與本案有關，經原審、本院於審理期日提示予其
    等辨認、告以要旨而為合法調查，應認均得作為證據。
貳、認定犯罪事實所憑之證據及理由
一、犯罪事實一、二部分
　㈠被告甲○○、丙○○、乙○部分
　⒈上揭犯罪事實一、二，均據被告甲○○、丙○○及乙○坦承不諱，
    彼此供述情節互核相符；並經證人即犯罪事實一所載不知情
    之泰國商店經營者劉沐珍於警詢時（見110偵28080卷第513
    至518頁）、證人即犯罪事實二所載不知情之耐吉泰國商店
    經營者郭明珠於警詢時（見110偵28080卷第219至225頁）、
    證人即於110年9月1日駕車搭載被告乙○之不知情駕駛方正榮
    於警詢時（見110偵28080卷第297至300頁）、證人即110年9
    月1日不知情之同行者方慧萍於警詢時（見110偵28080卷第3
    01至303頁）、證人即110年9月1日不知情之同行者替拉瓦於
    警詢時（見110偵28080卷第305至308頁）、證人即甲包裹運
    送業者汎鍚航空貨運承攬有限公司不知情之職員吳至森於警
    詢時（見111偵1237卷第313至317頁）均證述明確，且彼此
    供證述均大致相符。此外，復有財政部關務署臺北關110年8
    月30日北竹緝移字第1100103139號函檢附進口快遞貨物簡易
    申報單（報單號碼：CX100Q2X2487號）、扣押貨物收據及搜
    索筆錄、甲包裹照片、扣案物照片、法務部調查局中部地區
    機動工作站（搜索）扣押筆錄、扣押物品目錄表、順豐速運
    貨單暨寄貨資料翻拍照片、被告丙○○之微信通訊軟體聯絡人
    資訊及對話紀錄翻拍照片、被告丙○○之手機相簿及FaceTime
    語音通話紀錄之翻拍照片、現場錄影影像截圖照片、被告乙
    ○之Messenger通訊軟體對話紀錄翻拍照片、被告乙○之通話
    紀錄翻拍照片、證人郭明珠之手機通話紀錄截圖照片、客戶
    及貨物寄送明細表、證人郭明珠與「把心留給你」間Messen
    ger、LINE通訊軟體對話紀錄截圖照片、證人劉沐珍經營之
    泰國商店現場照片、被告乙○之Messenger通訊軟體對話紀錄
    譯文、證人劉沐珍之Messenger通訊軟體對話紀錄截圖照片
    、包裹收件資料翻拍照片（以上見110偵28080卷第57至69、
    79至107、143至156、171至172、177至191、195至217、241
    、245至295、333、371至372、379至380、427、431至481、
    519至590、651、673至675頁）、被告甲○○之手機聯絡人、
    通話紀錄、相簿、備忘錄及通訊軟體對話紀錄翻拍照片與被
    告甲○○之微信通訊軟體對話紀錄譯文（以上見110偵33887卷
    第147至156頁）在卷可稽；另有附表二、附表三編號1、3、
    4、7、附表四編號3至5所示之物扣案可資佐證。扣案如附表
    三編號1、7所示之物含有第一級毒品海洛因成分乙節，亦有
    附表三編號1、7「備註」欄所載鑑定文件存卷可證，足認被
    告甲○○、丙○○及乙○所為任意性自白均與事實相合，應堪採
    信。
　⒉犯罪事實一、二部分，被告甲○○、丙○○、乙○、蘇班（其僅限
    於犯罪事實一部分）與「俊哥」、「A SA」、「把心留給你
    」等人共同謀議自泰國運輸毒品入臺，經「俊哥」與被告甲
    ○○聯繫在臺灣取貨事宜，被告甲○○再聯絡被告丙○○持百元鈔
    為確認身分之方式，被告乙○則與「A SA」聯繫取貨事宜，
    並再找被告蘇班翻譯並確認或獨自確認接貨者被告丙○○之身
    分，而「把心留給你」則負責聯絡在臺灣收受來自泰國貨物
    之泰國商店收貨事宜，各人分工細緻，環環相扣，無一不在
    確保自泰國運輸入臺之毒品，最終得以順利運至在臺灣最終
    接貨者之手中。而刑法之共同正犯，以行為人間具有犯意聯
    絡、行為分擔，即克當之，其中之犯意聯絡，並不以數人間
    直接發生者為限，其有間接之聯絡者，仍可成立。又運輸之
    行為概念，乃指自一地運送至他地而言，自國外運至國內，
    固屬之，於國內之甲地運至乙地，祇要在其犯罪計畫之內，
    同屬之，故於走私入境之情形，所謂之運輸行為，當自外國
    之某處起運，包含中間之出、入境（海關），迄至國內最後
    之收貨完成止，皆涵括在內，不能割裂認為國內接貨階段，
    屬犯罪已經完成之事後幫助作為（最高法院98年度台上字第
    4598號判決意旨參照）。是以：
　⑴就犯罪事實一部分，被告甲○○最終取得海洛因15包，並將其
    中9包依「俊哥」指示交付予「俊哥」，另6包則交付被告丙
    ○○尋找買家，此部分該當運輸第一級毒品及私運管制物品進
    口均既遂，為被告甲○○、丙○○、乙○等人所均是認。
　⑵至犯罪事實二所示毒品，雖因入境我國後於110年8月29日為
    財政部關務署臺北關扣押，檢警為查緝本案行為人，仍進行
    甲包裹之領貨、出貨等原有既定流程。而被告乙○、丙○○、
    甲○○本即負責在臺灣方面之接貨事宜，彼時雖在桃園市調處
    調查人員監控下進行接貨事宜，然其等均不知甲包裹為調查
    人員查獲仍依原訂計畫運輸毒品，而「肅清煙毒條例第5條
    第1項之運輸毒品罪，並不以兩地間毒品直接搬運輸送移轉
    存置於特定地點為限，其以迂迴、輾轉方法，利用不相同之
    運輸工具、方法，將特定之標的物（毒品）移轉運送至終極
    之目的地者，亦包括的認其各階段之『運輸』行為，均在運輸
    毒品罪之內，而各應對全部犯罪事實，負共同正犯之責。」
    （最高法院84年度台覆字第82號判決意旨參照）。「司法院
    院解字第3541號解釋固謂肅清煙毒條例所稱之運輸，不以國
    外輸入國內或國內輸出國外為限，其在國內運送者，亦屬之
    。」（最高法院85年度台覆字第135號判決意旨參照）、「
    懲治走私條例第2條第1項所謂私運管制物品進口，係指由國
    外或自大陸地區私運管制物品，進入臺灣地區而言，其既遂
    與未遂之分野，以是否已進入國界為標準。而運輸毒品罪，
    祇以所運輸之毒品已實行運送為已足，該罪既遂、未遂之區
    別，以已否起運為準，不以達到目的地始為既遂。」（最高
    法院97年度台上字第3026號、92年度台上字第3096號判決意
    旨參照）。查「把心留給你」從泰國寄出甲包裹，委由航空
    貨運公司運抵臺灣桃園國際機場快遞倉區，已運抵我國領域
    內，此運輸第一級毒品及私運管制物品進口之行為已經完成
    ，被告甲○○、丙○○、乙○3人復均明知扣案甲包裹毒品係來自
    泰國，並依照原訂分工計畫負責要將該毒品運抵「俊哥」所
    指示之最終目的地，已如前述，其等走私毒品及運輸毒品之
    犯意自泰國起運之時即已成立，並已運抵臺灣，上開運輸及
    走私毒品罪即均已成立並既遂。至被告甲○○之辯護人張淑琪
    律師、周平凡律師均替被告甲○○辯護以：甲包裹入境本國後
    ，被告甲○○始接獲「俊哥」指示，並於109年9月1日通知被
    告丙○○前往領貨，且係在調查人員監控進行，事實上已不可
    能完成，應僅該當運輸未遂等語（見本院卷一第362頁；本
    院卷二第137、217、219頁），然此與被告甲○○之辯護人賴
    書貞律師替被告甲○○辯護以：案發前不詳某日，先由「俊哥
    」通知被告甲○○、「A SA」通知乙○，告知販毒集團已在泰
    國備妥海洛因確定要私運進入臺灣一事，故被告甲○○係共同
    基於單一意圖營利之犯意，接續多次運輸毒品海洛因進入臺
    灣等語（見本院卷一第378頁），即有明顯不同。而依辯護
    人賴書貞律師之辯護意旨，被告甲○○既係於犯罪事實一、二
    之前即與在泰國之「俊哥」、「A SA」、「把心留給你」有
    整體運輸、走私毒品來台之謀議之情，則張淑琪律師、周平
    凡律師再辯護以：被告甲○○係於109年9月1日甲包裹入台後
    才接獲「俊哥」之指示通知被告丙○○領貨，且係在桃園市調
    處人員監控下，僅該當運輸、走私未遂一節，顯然要無可採
    。縱係數位辯護人採取辯護立場之不同，以致出現上開不同
    之主張，惟細究本案運輸、走私毒品來台，泰國方面分別由
    「俊哥」、「A SA」、「把心留給你」，各與在臺灣之被告
    甲○○、乙○、不知情之泰國商店分別進行縱向聯絡，再透過
    「俊哥」、「A SA」、「把心留給你」彼此間之橫向聯絡，
    兼由「俊哥」指示被告甲○○持紙鈔確認，被告甲○○再指示被
    告丙○○依此方式確認彼此身分，「A SA」將「把心留給你」
    所傳送之泰國商店地址傳送與被告乙○，「A SA」指示乙○要
    以紙鈔確認身分，被告乙○再提供蘇班聯絡電話予「A SA」
    ，由被告丙○○以該電話聯絡與被告蘇班等進行多方的交叉聯
    絡，確保毒品得以順利自泰國運輸、走私至臺灣，交付至最
    終收受者手中，足見其等分工本極細密、嚴謹，環環相扣，
    缺一不可。而由被告乙○與「A SA」之對話內容，其等就犯
    罪事實二之甲包裹部分，「把心留給你」於110年8月24日晚
    間6時26分許，委由不知情之泰國RNP EXPRESS航空貨運公司
    從泰國運輸進口我國後，「A SA」隨即於同日晚間6時53分
    許通知乙○「貨已經寄了」，迄至109年9月1日被告乙○為市
    調處人員查獲之際，其等均於24日、26日、28日、29日、31
    日、9月1日有多次密切之聯繫（見110偵28080卷第467至475
    頁），期間不乏「（「A SA」）明天請給我收件地址電話」
    、「（「A SA」）這個最新的」、「（乙○）（拍攝地址之
    照片）」、「（「A SA」）哥貨週二到」、「（A SA」）應
    該會聯繫」、「（乙○）要去哪裡拿毒品」、「（A SA」）2
    個」、「（乙○）OK」、「（「A SA」）有空打給我」、「
    （乙○）怎樣」、「（「A SA」）貨物還沒到」、「（「A S
    A」）如果休息打電話給我」、「（乙○）如果我沒去工作，
    可以告訴我」、「（「A SA」）趕快去拿」、「（乙○）我
    去拿了會跟你說」、「（「A SA」）告訴店家取這個妹妹的
    貨」、「（「A SA」）哥有去拿了嗎」、「（乙○）正在去
    」、「（「A SA」）好。幾公里」等語，可見「把心留給你
    」於110年8月24日自泰國寄貨後，同日「A SA」隨即通知被
    告乙○「貨已經寄了」，之後雙方即不斷地接洽到貨細節，
    並可見「A SA」多次催促被告乙○領貨事宜。反觀被告甲○○
    坦承：我在聽到丙○○已於9月1日遭司法人員逮捕後，我就將
    與丙○○通訊軟體中的圖片、對話及語音均刪除，並丟棄與丙
    ○○聯繫的手機（見110偵33887卷第67、77頁；110偵28080卷
    第607頁），而在被告甲○○到案後，透過手機鑑識還原圖片
    及截圖，僅有本案案發前之109年10月到110年2月之對話紀
    錄（見110偵33887卷第155至156頁），別無其他資訊，然被
    告甲○○始終供稱其確係於110年9月1日接獲來自「俊哥」之
    指示後，始通知被告丙○○同日前去領貨等語明確（此亦為其
    辯護人張淑琪律師、周平凡律師所均主張），然卷內卻無任
    何被告甲○○與「俊哥」、被告丙○○於110年9月1日通知領貨
    之相互通聯及對話內容，足見有關被告甲○○與「俊哥」、丙
    ○○間關於犯罪事實二部分所為運輸、走私毒品來台之相關對
    話紀錄亦於被告丙○○110年9月1日遭逮捕後，均遭被告甲○○
    刪除，應可認定。至卷內雖因被告甲○○刪除相關通話紀錄而
    未能保留與「俊哥」、被告丙○○之聯絡紀錄，然自「把心留
    給你」於110年8月24日自泰國寄送甲包裹後，「A SA」隨即
    於當日告知被告乙○毒品已寄送之訊息，之後即與被告乙○保
    持密切聯繫，隨時關注毒品之運送進度及收受事宜，則依照
    常情，同樣處於縱向聯繫之「俊哥」、被告甲○○必然亦早有
    密切聯繫之相同情況，而可認定其等與其餘共犯於規劃自甲
    包裹自泰國入臺之際即已有運輸走私來台之謀議。而由被告
    乙○於110年9月1日15時54分（在臺中市○○區○○路0段000號耐
    吉泰國商店）領貨後，被告丙○○接獲被告甲○○之指示於同日
    18時57分許前往被告乙○工廠宿舍（位於臺中市○○區○○○路00
    0號）領取甲包裹，中間間隔3小時左右，而被告乙○自耐吉
    泰國商店領貨後再返回其工廠宿舍時程至少1小時左右，此
    有Google地圖在卷可按，亦可見其等對於領取甲包裹一事，
    時程方面彼此配合接應，無縫接軌，故被告甲○○自不可能僅
    於110年9月1日當天才臨時接獲「俊哥」指示獲悉有甲包裹
    之訊息，才臨時通知被告丙○○前去領貨，而被告丙○○亦不可
    能僅偶然受被告甲○○之託才前去向被告乙○領貨並持百元鈔
    票確認彼此身分之情。是以，被告甲○○之辯護人（張淑琪律
    師、周平凡律師）以被告甲○○係於甲包裹已於110年8月29日
    入境後為桃園市調處人員發覺，在調查人員密切監控下，其
    方於110年9月1日才起意並受「俊哥」指示而再指示被告丙○
    ○前去領取，顯然不可能完成運輸，該當未遂一節，顯然亦
    與卷內事證、經驗法則明顯不符，而要無可採。
　⒊至被告甲○○辯護人賴書貞律師以被告甲○○係因積欠「俊哥」
    大筆債務，2人先於110年1月間達成以意圖營利而運輸毒品
    海洛因入臺作為抵償債務之協議，後再由被告甲○○邀同被告
    丙○○，「A SA」邀同被告乙○，被告乙○再邀同蘇班共同加入
    「俊哥」、「把心留給你」等人組成之販毒集團，接續於犯
    罪事實一、二之相同模式自泰國私運毒品入臺，僅該當接續
    犯之一罪等語（見本院卷一第377至379頁）。惟被告甲○○、
    丙○○、乙○等人就犯罪事實一、二所示運輸毒品來臺之時間
    不同，毒品數量亦不相同，配合接貨之泰國商店亦屬不同，
    足見其等2次犯行係屬明顯可分，且依據被告甲○○於桃園市
    調處調查人員詢問時供述：110年8月13日我接到「俊哥」的
    電話指示，他有一批重量約5,250公克的海洛因（毒品暗語
    「4號」）走私進入臺灣，要我去臺中市梧棲區工業區附近
    向一名泰國籍男子領取該批毒品（見110偵33887卷第70頁）
    ，交給「俊哥」9包，剩下6包交給丙○○賣，原本說好利潤是
    700克1對，賣1對可以賣到120萬，我回給「俊哥」100萬，
    剩下20萬我跟丙○○一人一半（見110偵28080卷第605頁）；1
    10年9月1日走私的毒品為30對海洛因，「俊哥」有向我透漏
    ，而且也有向我說明該包裹內有30對海洛因（毒品暗語：1
    對為700公克的海洛因單位）（見110偵3887卷第76頁），「
    俊哥」有說拿到貨再交到他指定的地點，1對700克可以抽2
    萬元（見110偵28080卷第606頁），足見被告甲○○於犯罪事
    實一、二各依「俊哥」之指示領取毒品時，所接受來自「俊
    哥」之訊息即為5,250公克海洛因，及30對海洛因，且就各
    該運輸後之毒品處置方式及其等獲利亦均有不同，甚為明確
    ，顯非基於單一運輸犯意而已，縱然被告甲○○係因積欠「俊
    哥」之鉅額債務以致聽從「俊哥」指示運毒，此僅為其犯案
    動機而已，無從置上開2次明顯可分之運輸走私犯行於不論
    。是以，被告甲○○之辯護人賴書貞律師認為被告甲○○係基於
    同一意圖營利之運輸犯意而接續為上開犯罪事實一、二犯行
    ，只論以一罪一節，自為本院所不採。
　⒋至被告丙○○於本院雖就犯罪事實一部分表示要認罪，然又辯
    以：剛開始被告甲○○找我去領貨時，在電話中只有說叫我拿
    東西，我去領回來放檳榔攤後，後來他要來拿的時候，才跟
    我說那是「藥阿」（台語），我才知道是毒品，但我不確定
    是海洛因（見本院卷二第125頁），後才改稱：我拿百元紙
    鈔跟對方確認時，只知道是「藥阿」（台語），是毒品，但
    不知道是什麼種類的毒品，所以對於運輸走私毒品海洛因部
    分我認罪（見本院卷二第127頁）；其辯護人則聲請傳喚證
    人甲○○欲證明丙○○不認識「俊哥」，也未獲得任何報酬，其
    參與本案犯案情節較輕（見本院卷一第354頁）。惟被告丙○
    ○確實2度依被告甲○○之指示，持百元鈔票與被告蘇班（犯罪
    事實一）或乙○（犯罪事實二）進行身分之確認後，自乙○處
    領得15包海洛因（總重量約5,250公克）及甲包裹（獲案毒
    品表登載毛重21,380公克，拆封實際稱得毛重21,221.94公
    克），並將該15包海洛因順利交付被告甲○○，被告甲○○再將
    其中9包交付「俊哥」，另6包則由被告丙○○尋找買主，此經
    被告甲○○於本院審理時供述在卷（見本院卷一第339頁）；
    並證述110年8月13日我有請丙○○至劉沐珍經營的泰國商店幫
    我領包裹，領貨方式是用百元紙鈔辨認身分，丙○○有拍百元
    鈔票給我，我有把鈔票號碼傳給「俊哥」，「俊哥」是不是
    直接傳給乙○我不知道，我跟「俊哥」約定以百元鈔票作為
    辨識方式，丙○○領到包裹後有跟我回報說他已經拿到了，他
    說已經拿到海洛因，我叫他先放在他那裡，110年9月1日那
    次也是叫丙○○去乙○工廠宿舍拿百元鈔向乙○拿「藥」，用百
    元鈔確認身分（見本院卷二第157至158、161頁），我在110
    偵33887卷第70、71頁調詢所述「（針對犯罪事實一部分）
    當時丙○○將毒品包裹攜帶回他所經營的檳榔攤放置，我是在
    隔1、2天後才前往，當時丙○○已先拆除走私包裹的紙盒及掩
    飾貨物，我則跟他共同取出毒品一一秤重，共取出總重量約
    5公斤的海洛因，這些毒品分裝於15包銀色的食品包裝袋，
    並由丙○○在外包裝外使用黑色麥克筆寫下各包裝袋的毒品淨
    重，…其中9包海洛因依照『俊哥』指示交付予他聯繫的買家，
    另外6包由我負責銷售，而且丙○○表示他有銷售海洛因的管
    道，我才將6包的毒品交給丙○○」、「該6包海洛因總重為1,
    575公克，我在交付毒品時有向丙○○說明毒品種類與數量，
    因為丙○○說他有銷售毒品的管道，所以我才將這些毒品交由
    他販售，我當時有告訴他我取得毒品海洛因成本價為175公
    克50萬元，我指示他能以每175公克60萬元的金額販售，多
    出來的10萬元利潤由我與他對分，每人各取得5萬元」等語
    是實在的（見本院卷二第161頁），我在同次調詢第76頁所
    述「被告丙○○曾協助我於8月13日進行毒品包裹接運，我有
    答應給予他9萬元的接運毒品報酬，但是我尚未支付」，也
    是實在的（見本院卷二第162、163頁），我在同次調詢第68
    至69頁所述之：110年初我從「俊哥」拿到1塊350公克的海
    洛因，提供給丙○○販賣，我當時要求他只要回帳45萬元給我
    ，其餘疊價獲利由他自行決定，數日後他就在檳榔攤拿40萬
    元獲利給我，年中左右我將「俊哥」提供的1公斤愷他命交
    給丙○○販賣，丙○○所尋找的買家以品質不佳為由要求退回，
    6月間交給丙○○安非他命，丙○○有成功販賣1、2公斤的安非
    他命，給我140萬元價金，另外退回3、4公斤安非他命，從
    這之後只有於8月13日、8月底另外指示丙○○領取包裹等語，
    也都是實在的（見本院卷二第162、165、166頁），另我於1
    10偵33887卷第139、140頁調詢所述之「我主動找丙○○加入
    運輸毒品的工作，我是經『阿俊』同意後，才讓丙○○從事我原
    本負責的領取包裹工作，但是『阿俊』只知道我有找一個人代
    替我領取包裹，『阿俊』並不清楚丙○○的真實身分」也是實在
    的，我有經過「俊哥」的同意才讓丙○○去領，且之前有請丙
    ○○賣過毒品他都有回帳給我，我信任丙○○才叫他去領（見本
    院卷二第166、167頁）。是以，被告丙○○於本案前即已有受
    被告甲○○之託，販賣「俊哥」之海洛因、愷他命及安非他命
    （按應係甲基安非他命）之經驗，此與被告甲○○經手機鑑識
    還原之截圖中確實與「俊哥」間有關甲基安非他命交易之相
    關畫面及對話（見110偵33887卷第150至156頁）可以佐證，
    且犯罪事實一運輸走私之毒品確實有附表三編號7所示合計
    淨重3,017.80公克，驗餘淨重3,017.62公克，空包裝總重19
    7.28公克，純度75.22％，純質淨重2,269.99公克之海洛因6
    包放置在被告丙○○處遭查扣，數量不少，純度亦高，被告丙
    ○○於本院準備程序時亦坦承：他（被告甲○○）說看我有辦法
    找到買家？我有說好，但我沒有去找，他就說放在我那邊，
    請我幫他賣，沒有談報酬，他問我時，我隨口說好（見本院
    卷一第339頁），亦不否認有允諾被告甲○○代為銷售之情。
    果非被告丙○○參與本案甚深，且受被告甲○○信任，被告甲○○
    何以會將「俊哥」指示其領取之毒品（5,250公克）將將近
    一半多之海洛因交付被告丙○○代為販賣，被告甲○○顯亦受「
    俊哥」之相當器重，才膽敢決定將自泰國私運來台之超出一
    半數量之海洛因交付丙○○持以販售進而牟利。況且，被告丙
    ○○於本院審理時亦不否認被告甲○○確實有說關於領取犯罪事
    實一所示毒品部分要給我9萬元報酬，但我說不用，放在我
    這裡的6包海洛因有秤重，我有幫甲○○寫重量，甲○○也有叫
    我幫他處理，我說我幫他問問看（見本院卷二第168頁）等
    情。而在本案運輸毒品過程中，被告丙○○擔任與泰國籍人士
    蘇班、乙○確認身分以便領取毒品海洛因之工作，使得該等
    毒品得以順利為我國籍之被告甲○○甚至背後之「俊哥」掌控
    ，足見被告丙○○之身分、地位及參與分工之角色確實極富重
    要性，舉足輕重，獲得被告甲○○允諾領取包裹給其9萬元之
    報酬，事後復得受被告甲○○信任以取自犯罪事實一所示毒品
    中之6包持以販售而與被告甲○○均分牟利，則被告丙○○參與
    程度自然甚深，要無可疑。雖被告甲○○於本院審理時另證稱
    ：被告丙○○不認識「俊哥」，也沒有「俊哥」的聯絡方式，
    我是8月13日、9月1日當天才通知被告丙○○去找乙○領貨，因
    為我剛好人都在南部，丙○○人在臺中，他比較近，所以我就
    麻煩他能不能去沙鹿幫我拿一下東西，丙○○不知道要去領取
    的貨物就是毒品海洛因，8月13日丙○○去領貨前我沒有告訴
    他是毒品，是領回來後才告知他是毒品，9月1日請丙○○去領
    時有告訴他裡面是「藥」，但他不知道裡面是什麼，2次委
    請丙○○去領貨，都沒有說要給他報酬，丙○○領貨後也沒有拿
    到任何好處（見本院卷二第151至156頁），惟均與被告甲○○
    前揭於調詢所述且經本院提示交付其閱覽後仍表示所述實在
    之證述內容，並不相符，是以，被告甲○○於被告丙○○之辯護
    人主詰問時所證述之內容，尚無從為被告丙○○本案參與程度
    輕微之有利認定。至依現有卷證，雖未能證明被告丙○○曾自
    本案運輸過程中實際獲取利潤（被告甲○○雖供述有要給予其
    9萬元報酬但尚未給），惟依被告丙○○於桃園市調處調查人
    員詢問時亦坦稱：我曾跟「信仔」提過，我以後想開一間自
    己的花燈工作室，大約需要5、60萬元的資金投資，因為我
    認為他將來會出資協助我開設花燈工作室，所以我才會沒有
    領取任何報酬（見110偵28080卷第389、390頁），可見即便
    是被告丙○○之供述，亦非毫無緣由地受被告甲○○之邀領取本
    案毒品。是以，被告丙○○前揭辯解尚無從為其本案有利之認
    定。
　㈡被告蘇班部分
　　被告蘇班固坦承於犯罪事實一所示與被告乙○一起領貨、和
    被告丙○○見面及交貨之事實不諱，惟矢口否認有何運輸第一
    級毒品、私運管制物品進口之犯行，辯稱：我只是幫被告乙
    ○翻譯，不知道包裹內有夾藏海洛因云云。被告蘇班之辯護
    人則為其辯護稱：本案只有共同正犯即被告乙○之陳述，無
    其他證據可認被告蘇班知悉包裹內容物為何，縱認被告蘇班
    明知或可預見內容物有海洛因，被告蘇班所為翻譯、約時間
    之行為，均係因為乙○不會講中文，基於同鄉情誼使然，故
    被告蘇班應僅構成幫助犯，況且丙○○係向乙○領貨，被告蘇
    班在旁觀看，縱使有搬運，亦係基於幫助乙○之意，拿紙鈔
    確認身分也是乙○叫被告蘇班這樣做，被告蘇班也不知道為
    何如此，都是聽乙○指示，被告蘇班有無向丙○○表示「叫伊
    去問伊上頭就知道了」事實上僅有丙○○單方陳述，至於乙○
    係提及請蘇班「協助」、「幫忙」，而未提到「共同」、「
    一起」，認為是調查人員刻意套話稱「一起」，實際上被告
    蘇班所為仍是幫助犯等語（見本院卷一第306至325頁）。經
    查：
　⒈被告蘇班於110年8月10日晚間6時37分許，與被告乙○一同搭
    乘計程車前往證人劉沐珍所經營之泰國商店，領取從泰國寄
    達之包裹；嗣被告乙○於110年8月13日下午5時8分許，透過F
    acebook通訊軟體，將被告蘇班之手機號碼0000000000提供
    予「A SA」，被告蘇班於同日晚間和被告丙○○以電話聯繫後
    ，在工廠宿舍外見面，向被告丙○○確認面額100元鈔票之編
    號與被告乙○所述相符後，帶同被告丙○○與被告乙○會合，將
    包裹內盛裝之內容物交付被告丙○○等情，為被告蘇班所不爭
    執，與證人即同案被告乙○於偵查及原審審理時之證述（見1
    10偵28080卷第483至488、655至658頁；111重訴285卷第104
    至119頁）、證人即同案被告丙○○於警詢及偵查中之證述（
    見110偵28080卷第663至670、679至682頁）及證人劉沐珍於
    警詢時之證述（見110偵28080卷第513至518頁）內容均屬相
    符，並無歧異，亦有被告乙○與「A SA」間Messenger通訊軟
    體對話紀錄翻拍照片在卷（見110偵28080卷第462頁）可稽
    ，被告蘇班客觀上有與被告乙○共同接手從泰國寄送來臺之
    包裹，居中與被告丙○○聯繫後，再與被告乙○一起轉交上開
    包裹予被告丙○○等行為，而參與國內運輸階段，且此部分與
    上開包裹從泰國運輸進口我國之前階過程，同屬其餘被告甲
    ○○等3人所參與之整體犯罪計畫之一部分，具有不可分割之
    關係，應堪認定。
　⒉被告蘇班主觀上知悉包裹內有夾藏第一級毒品海洛因，而有
    運輸第一級毒品、私運管制物品進口之犯意：
　⑴被告乙○前後應「A SA」之要求，接運從泰國運輸進口且夾藏
    海洛因之包裹，再轉交給他人，共計3次，被告蘇班僅參與
    第1、2次，其中1次是寄到其任職之公司，另1次是在大雅區
    之泰國商店。被告乙○因不諳中文，乃商請被告蘇班居中翻
    譯、聯絡，其因第1次領貨，自「A SA」處得悉包裹內藏有
    泰國俗稱「白粉」之海洛因後，於第2次領貨前有告知被告
    蘇班包裹內夾藏海洛因一事，被告蘇班聽聞後無反應。第1
    、2次領貨、轉交包裹均係以面額100元之鈔票作為辨識身分
    之方法，被告蘇班就渠等在泰國商店領貨該次，知悉包裹內
    藏有海洛因，2人一同搬運包裹至工廠宿舍、拆開外包裝，
    被告乙○有提供被告蘇班之聯絡方式，由被告蘇班與被告丙○
    ○對話、核對鈔票號碼後，2人一起將包裹內所盛裝之小箱子
    交給被告丙○○等情，業經證人乙○於偵查及原審審理時證述
    （見110偵28080卷第483至488、655至658頁；111重訴285卷
    第104至119頁）綦詳，衡諸被告蘇班於警詢時供稱：我與被
    告乙○是公司同事，2人是好同事、朋友關係，無金錢往來或
    私人恩怨等語（見110偵31239卷第19至28、229至236頁）；
    於偵查中供稱：被告乙○的配偶在被告乙○被抓之後，致電請
    我將被告乙○的東西寄回泰國，被告乙○在臺灣結交的女友亦
    有來電詢問被告乙○為何沒有到公司上班等語（見110偵3123
    9卷第111至115頁），顯示2人間情誼非淺，有相當信賴關係
    ，且無恩怨或其他糾紛，證人乙○應無構詞誣陷被告蘇班之
    動機或必要。又被告乙○於偵查、原審審理時就第1次、第2
    次領貨地點所為陳述雖有差異，惟人之記憶本容易隨時間經
    過趨於淡薄、模糊，而其就全部領貨次數、地點、被告蘇班
    有參與之部分、其於第1次領貨後始知悉接運之包裹內有夾
    藏海洛因及其於第2次領貨前即已告知被告蘇班包裹內有海
    洛因等情節，歷次陳述則屬一致；復與被告蘇班於偵查中自
    承：我會說一點中文。110年7月28日有被告乙○之包裹寄到
    我們任職之公司，我於110年8月1日在工廠宿舍外，幫被告
    乙○居中和臺灣人約定會面時間、確認臺灣人是否抵達，並
    搭上臺灣人所駕駛之車輛，確認鈔票號碼後，偕同被告乙○
    將包裹搬到臺灣人之車輛上。我於110年8月10日和被告乙○
    一起去泰國商店領取包裹後，載回工廠宿舍，2人把包裹打
    開，再把其內盛裝之奶粉外觀紙盒帶回工廠宿舍，嗣被告乙
    ○把我連絡電話給臺灣人，臺灣人和我約在工廠宿舍外巷口
    ，我於同年月13日上車確認百元鈔之號碼正確後，打電話給
    被告乙○，再跟臺灣人一起到工廠宿舍外向被告乙○拿東西，
    事後我問被告乙○為何那麼奇怪，被告乙○說是海洛因等語（
    見110偵31239卷第241至246頁）交互對照，除被告乙○告知
    包裹內有夾藏海洛因之時點外，其他部分均相吻合，亦與卷
    附被告乙○與「A SA」對話紀錄譯文及翻拍照片（見110偵28
    080卷第431至481頁）中，「A SA」於110年7月31日晚間8時
    16分許，即已向被告乙○稱：「沙哥 我泰國送去的是白粉」
    ，被告乙○於110年8月13日下午5時8分許即交貨前，提供被
    告蘇班之聯絡電話「0000000000」，2人於交貨當日互相傳
    送面額100元之鈔票照片之情形相符，足徵證人乙○上開證述
    ，應非子虛。
　⑵次依證人丙○○於警詢時證稱：我依照被告甲○○之指示，準備
    好面額100元之鈔票前往工廠宿舍附近等候，1名外籍男子敲
    我車門，於我出示鈔票後要我開車跟尾隨他到他處與另1名
    外籍男子會合，另1名外籍男子搬運包裹到我車上，我問我
    尾隨的該名外籍男子：「是否是這些東西」，該名男子用國
    語叫我去問我上頭就知道了等語（見110偵28080卷第665至6
    66頁），於本院準備程序則供稱：該名男子是說叫我回去問
    我那邊的朋友就知道了（見本院卷一第342頁），佐參被告
    乙○、蘇班上開所述內容及被告乙○之中文對話程度較被告蘇
    班不佳之情形，被告丙○○詢問對象應係被告蘇班，倘被告蘇
    班就包裹內容物一無所知，理應無法答覆被告丙○○前揭語意
    晦暗不明之問題，然其當場未詢問被告乙○，逕以「問上頭
    就知道」，或「問我那邊的朋友就知道了」等語回應之，顯
    係於知悉本案運輸海洛因計畫之情形下，從事一起領貨、居
    中聯繫時間與地點、核對身分及交貨給被告丙○○等行為，益
    徵證人乙○上開證述屬實，被告蘇班自始即知從泰國運送來
    臺之包裹內容物非一般物品，亦絕非單純之奶粉等物，要屬
    明確。
　⑶況且，被告乙○、蘇班於110年8月13日之交貨過程，即須先與
    臺灣人核對面額100元之鈔票編號無誤後，始得交付貨物等
    情，與渠等第1次交貨所需手續相同（見110偵28080卷第419
    、420頁之被告乙○供述；110偵31239卷第231頁之被告蘇班
    供述），顯與證人郭明珠或證人劉沐珍於警詢時所稱：以貨
    物上收件資訊決定將貨物交寄予何人等語（見110偵28080卷
    第219至225、513至518頁）之通常情況相異，而被告蘇班主
    觀上有察覺上開過程異常之處，才會詢問被告乙○其中緣故
    等情，已據其坦認如前，果若如此，被告蘇班當於第1次交
    貨後，即會詢問被告乙○何以交貨過程如此怪異，或因感怪
    異而拒絕參與第2次交貨即犯罪事實一所載行為，方屬合理
    反應，然被告蘇班不僅偕同被告乙○至證人劉沐珍經營之泰
    國商店領貨，甚至任由被告乙○提供其聯絡方式、自行和被
    告丙○○聯繫，並再次實行核對鈔票編號以確認身分等行為，
    較諸其第1次所參與者而言，其本案所為無非更加深入，且
    分擔不可或缺之重要行為。⑷此外，被告蘇班於警詢時供稱
    ：我看到被告乙○被抓，因為害怕所以刪除通話紀錄等語（
    見110偵31239卷第19至27頁）；於偵查中供稱：我不知道被
    告乙○被抓的原因，被告乙○未詢問過我能否代收包裹，也沒
    有說寄到公司的包裹會留誰的資料。我得知被告乙○被抓後
    ，想到我曾經提供自己的手機號碼，讓不認識之臺灣人打來
    ，故於110年9月1日後將先前使用約4年之手機門號00000000
    00號SIM卡丟棄，並告知主管我不收任何包裹云云（見110偵
    31239卷第111至115頁）。若被告蘇班確不知情或始終未參
    與被告乙○等人之共同計畫，應無需隨即刪除通話紀錄、丟
    棄其長期使用之手機SIM卡，或不問包裹寄件人為何即一律
    拒收，其顯然係擔心被告乙○經調查後，會對其造成不利影
    響，始有上開湮滅證據之舉動，亦可見其確知悉該次轉運之
    包裹內裝有涉犯刑罰法律之違禁物或管制物品。
  ⑷由上所述，被告蘇班事先應已知悉接運、轉送之包裹內有夾
    藏海洛因，而具有運輸第一級毒品、私運管制物品進口之直
    接故意，應可認定。被告蘇班空言否認其不知道內容物為何
    ，即無可信。
　⒊被告蘇班之辯護人雖另為其利益辯護稱：被告蘇班本案所為
    僅構成幫助犯，縱使被告蘇班有代為搬運毒品，亦僅係幫被
    告乙○搬運而已，又被告乙○曾提及請蘇班「協助」、「幫忙
    」，而未提到「共同」、「一起」，故認為是調查人員刻意
    套話稱「一起」，實際上被告蘇班仍為協助乙○翻譯之行為
    而已（見本院卷一第310、311、321至323頁）等語。惟共同
    正犯，係共同實行犯罪之行為者，在共同意思範圍內，各自
    分擔犯罪行為之一部，相互利用他人之行為，以達其犯罪之
    目的，其成立不以行為人全體均參與實施犯罪構成要件之行
    為為必要；參與犯罪構成要件之行為者，固為共同正犯；以
    自己共同犯罪之意思，參與犯罪構成要件以外之行為，或以
    自己共同犯罪之意思，事前同謀，而由其中一部分人實行犯
    罪之行為者，亦均應認為共同正犯，使之對於全部行為所發
    生之結果，負其責任。故共同正犯之成立，祇須具有犯意之
    聯絡，行為之分擔，既不問犯罪動機起於何人，亦不必每一
    階段犯行，均經參與，祇須在合同意思範圍以內，各自分擔
    犯罪行為之一部，相互利用他人之行為，以達其犯罪之目的
    者，即應對全部所發生之結果共同負責。現行刑法關於正犯
    、幫助犯之區別，係以其主觀之犯意及客觀之犯行為標準，
    凡以自己犯罪之意思而參與犯罪，無論其所參與者是否犯罪
    構成要件之行為，皆為正犯，其以幫助他人犯罪之意思而參
    與犯罪，其所參與者，苟係犯罪構成要件之行為，亦為正犯
    ，必以幫助他人犯罪之意思而參與犯罪，其所參與者又為犯
    罪構成要件以外之行為，始為幫助犯。又行為人將毒品自國
    外運至國內，固屬運輸毒品行為，於國內之甲地運至乙地，
    祇要在其犯罪計畫之內，亦同屬之。故於走私毒品入境之情
    形，所謂運輸行為，當自外國之某處起運，包含中間之出、
    入境（海關），迄至國內最後之收貨完成止，皆含括在內，
    不能割裂認為國內接貨階段，屬犯罪已經完成之事後幫助作
    為（最高法院107年度台上字第4452號判決意旨參照）。查
    ，被告蘇班明知從泰國寄送來臺之包裹內有夾藏海洛因，因
    為被告乙○不懂中文，受被告乙○之託擔任與前來取交毒品之
    丙○○間橋樑並且居中翻譯，其主觀上雖出於同鄉之情誼而幫
    助乙○，惟其與被告乙○一起取貨、拆除外包裝後載回工廠宿
    舍，並負責與被告丙○○約定交貨時、地及核對身分等重要環
    節，再和被告乙○一起將包裹之內容物交付被告丙○○，其所
    參與之客觀行為係屬本案整體犯罪計畫之重要部分，環環相
    扣，缺一不可，且係與被告甲○○、丙○○及乙○相互利用彼此
    之部分行為，達成將私運進口之海洛因送達最終收受者之目
    的，業已參與運輸走私毒品之構成要件行為，自應成立共同
    正犯，自不因被告蘇班個人主觀上認知僅協助、幫忙被告乙
    ○翻譯，而認僅該當幫助犯而已。且被告蘇班所參與之行為
    是否為運輸毒品之構成要件行為，應當以其客觀參與之情節
    、內容及程度而為認定，非僅以其主觀犯意而為評價，縱使
    詢問筆錄記載有「協助」、「幫助」、「一起」、「共同」
    等用語，亦非可逕作為刑法上共同正犯或幫助犯認定之唯一
    標準，此屬當然，則被告蘇班之辯護人以係調詢人員刻意記
    載「一起」、「共同」用語，致被告蘇班被認定共同正犯一
    節，亦屬率斷無據，要無可採。
二、犯罪事實三部分
　　上揭犯罪事實三，均據被告甲○○於警詢、偵查、原審及本院
    審理時均坦認不諱，並有法務部調查局中部地區機動工作站
    搜索扣押筆錄、扣押物品目錄表、扣案物照片、拉曼儀器檢
    測結果翻拍照片、監視器影像翻拍照片、被告甲○○之手機聯
    絡人、通話紀錄、相簿、備忘錄及通訊軟體對話紀錄翻拍照
    片與被告甲○○之微信通訊軟體對話紀錄譯文附卷（見110偵3
    3887卷第37至51、81至88、95、99、147至156頁）可稽，亦
    有附表四編號11、12所示之物扣案可資佐證。扣案附表四編
    號11、12所示之物包裝外觀相同，均含有第二級毒品甲基安
    非他命成分，總純質淨重10,628.54公克，純度係75.61％乙
    節，復有附表四編號11、12「備註」欄所載鑑定文件及上開
    扣案物照片在卷可參。足認被告甲○○就此部分所為之任意性
    自白與事實相符，洵堪採信。
三、綜上所述，被告甲○○、丙○○、乙○前揭所為認罪之自白均與
    事實相符，被告蘇班所為否認犯罪所持之辯解則屬要無可信
    ，被告甲○○、丙○○、蘇班等之辯護人為其等利益所持之各該
    辯護意旨亦均無從為其等有利之認定。本案事證業臻明確，
    被告4人前揭所為犯行均堪認定，應依法論科。
參、論罪科刑
一、罪名
　㈠核被告4人就犯罪事實一所為，均係犯毒品危害防制條例第4
    條第1項之運輸第一級毒品罪、懲治走私條例第2條第1項之
    私運管制物品進口罪。
　㈡被告甲○○、丙○○及乙○就犯罪事實二所為，均係犯毒品危害防
    制條例第4條第1項之運輸第一級毒品罪、懲治走私條例第2
    條第1項之私運管制物品進口罪。
　㈢被告甲○○就犯罪事實三、㈠㈡所為，均係犯毒品危害防制條例
    第11條第4項之持有第二級毒品純質淨重20公克以上罪。
　㈣起訴及移送併辦意旨雖認被告4人就犯罪事實一部分，及被告
    甲○○、丙○○、乙○就犯罪事實二部分，均另涉犯懲治走私條
    例第3條第1項之運送走私物品罪嫌。惟被告4人就犯罪事實
    一部分，被告甲○○、丙○○、乙○3人就犯罪事實二部分，事前
    即均與在泰國之「俊哥」、「A SA」、「把心留給你」等人
    已有私運毒品進入臺灣之犯意聯絡與行為分擔，非僅於各該
    走私物品海洛因進口後才起意為各該運送行為，各只論以同
    條例第2條第1項之私運管制物品進口罪為已足，起訴書及移
    送併辦意旨此部分所載即有誤會，附此說明。
二、被告4人就犯罪事實一部分，被告甲○○、丙○○及乙○就犯罪事
    實二部分，所各持有第一級毒品純質淨重10公克以上之低度
    行為，分別為運輸第一級毒品之高度行為所吸收，均不另論
    罪。本案依卷存事證固無從認定已達販賣之著手階段，然依
    被告甲○○、丙○○於警詢及偵查中之供述，各次從泰國運輸海
    洛因進口之目的即係作為將來販賣以營利之用，而被告丙○○
    持有且經扣案附表三編號7所示之物，與被告4人於犯罪事實
    一所載時、地運輸之海洛因為同一批，則被告丙○○意圖販賣
    而持有之低度行為，應為運輸之高度行為所吸收，亦不另論
    罪，公訴意旨認被告丙○○該部分所為構成另一獨立罪名，容
    有誤會。
三、公訴意旨雖就被告甲○○所為犯罪事實三部分，均認其有運輸
    第二級毒品行為，然經本院審理後，認被告甲○○就該2部分
    均僅構成持有第二級毒品純質淨重20公克以上罪，此部分涉
    及犯罪事實減縮，詳如下述十，自無須變更起訴法條，而上
    開罪名業經原審、本院於審理時均補充告知涉犯法條（見原
    審卷第488頁；本院卷一第335頁；本院卷二第97頁），予被
    告甲○○及其辯護人辯論機會，應無礙於其防禦權之行使。
四、共同正犯
　㈠被告4人就犯罪事實一所示運輸第一級毒品、私運管制物品進
    口犯行，被告甲○○、丙○○及乙○就犯罪事實二所載運輸第一
    級毒品、私運管制物品進口犯行，各與「俊哥」、「把心留
    給你」、「A SA」彼此間有犯意聯絡、行為分擔，各應論以
    共同正犯。
　㈡又被告甲○○就犯罪事實三、㈠㈡所載持有第二級毒品純質淨重2
    0公克以上罪，其均供稱係受「俊哥」指示而領取並持有，
    嗣再依「俊哥」之指示將毒品交付他人，足見其上開2次犯
    行亦均與「俊哥」具持有毒品之犯意聯絡及行為分擔（被告
    甲○○係直接持有，「俊哥」係間接持有），亦各應論以共同
    正犯。
五、間接正犯
　　被告4人就犯罪事實一所載運輸第一級毒品、私運管制物品
    進口犯行，被告甲○○、丙○○及乙○就犯罪事實二所載運輸第
    一級毒品、私運管制物品進口犯行，分別利用不知情之貨運
    公司人員為之，均為間接正犯。
六、想像競合犯
　　被告4人就犯罪事實一部分所犯運輸第一級毒品、私運管制
    物品進口等罪，被告甲○○、丙○○及乙○就犯罪事實二部分所
    犯運輸第一級毒品、私運管制物品進口等罪，其等行為有局
    部重疊，且出於同一犯罪目的，為避免過度評價，應認均屬
    一行為觸犯數罪名之想像競合犯，均依刑法第55條前段規定
    ，各應從一重論以運輸第一級毒品罪處斷。
七、數罪併罰
　　被告甲○○所犯2次運輸第一級毒品罪、2次持有第二級毒品純
    質淨重20公克以上罪間；被告丙○○及乙○所犯2次運輸第一級
    毒品罪，犯意各別，行為或併行為之時空互殊，均應分論併
    罰。被告甲○○之辯護人賴書貞律師以被告甲○○就犯罪事實一
    、二部分應論以接續犯，為本院所不採，已如前述，茲不再
    重複贅述。
八、檢察官就被告甲○○、丙○○、乙○就前揭犯罪事實一、二、三
    之犯罪事實移送併辦部分，核與起訴書所載犯罪事實二、（
    一）（二）（三）、三、五（一）（二）均相同，分別為同
    一事實關係，本院自應併予審理。
九、刑之加重及減輕事由
　㈠刑之加重（被告丙○○該當累犯部分）
　　被告丙○○前曾於107年間因駕駛動力交通工具不能安全駕駛
    案件，經法院判處有期徒刑3月確定，於108年8月19日易科
    罰金執行完畢，此有其臺灣高等法院被告前案紀錄表1份附
    卷足憑，其於有期徒刑執行完畢後5年內，故意再犯本件有
    期徒刑以上2罪，依刑法第47條第1項之規定，俱為累犯。另
    參以司法院大法官釋字第775號解釋之意旨，審酌被告於前
    案執行完畢後，未生警惕，故意再為本案2次犯行，且被告
    除前揭論處累犯之案件外，另亦有多次竊盜、盜匪、強盜、
    槍砲、恐嚇等犯行，足見前罪之徒刑執行成效確實不彰，其
    對刑罰之反應力顯然薄弱，衡量本案犯罪情節及所侵害之法
    益，予以加重並無罪刑不相當之情事，爰均依前揭規定，除
    法定本刑死刑、無期徒刑依法不得加重外，其餘部分依法加
    重其刑。另檢察官於起訴書已載明被告上開構成累犯之事實
    ，並請求依刑法第47條第1項規定，就被告丙○○上開犯行均
    論以累犯並加重其刑（見原審卷第10、19頁），且提出被告
    提示簡表、刑案資料查註紀錄表在卷（見110偵28080卷第3
    至17頁），堪認已就被告丙○○本件所犯各罪均構成累犯之事
    實有所主張，並盡實質舉證責任（最高法院111年度台上字
    第3143號判決意旨參照）。而本院審理中，於科刑階段業就
    被告全國前案紀錄表進行調查，被告丙○○及辯護人均表示無
    意見，復就本案之事實及法律依序辯論（見本院卷二第145
    至146頁），是本院認被告丙○○本件犯行均應論以累犯並裁
    量就法定刑死刑、無期刑以外應加重其刑，尚無違反最高法
    院刑事大法庭110年度台上大字第5660號裁定意旨，併此敍
    明。
  ㈡刑之減輕事由
　⒈被告乙○於110年9月1日18時57分為桃園市調處人員查獲，翌
    （2）日於調查員詢問時供稱：到目前為止我幫「A SA」收
    了2次貨（見110偵28080卷第163頁），我曾在110年間（詳
    細時間我不清楚）在宿舍前，將從泰國商店領取的包裹交給
    一位男子，這次是第2次交貨，第1次報酬是20萬泰銖，所提
    示的指認犯罪嫌疑人紀錄表，編號2的丙○○就是我剛才說的
    那位男子（見110偵28080卷第165、166頁），已供出除犯罪
    事實二該次提領甲包裹之犯行外，另亦供述有另一次提領包
    裹也是交給被告丙○○，僅供稱詳細時間不清楚，而再經調查
    員於當次調詢筆錄提示其手機畫面翻拍照片顯示110年8月13
    日「A SA」與被告乙○有傳送編號KX681697HQ百元鈔圖片時
    ，則明確坦承該次即先前其所稱之成功走私毒品包裹來台交
    易者，「A SA」有說是白粉等語（見110偵28080卷第167頁
    ）明確，是以，被告乙○雖未能向調查員供述其第1次參與運
    輸走私毒品來台之確切時間，然已表明連同110年9月1日該
    次共有2次，僅詳細時間忘記，嗣於調查員推問並提示其手
    機畫面時供稱8月13日也有成功走私毒品來台之犯情，自仍
    應從寬認定被告乙○在未有偵查犯罪職務機關發覺其犯罪事
    實一所示犯罪前，即已供出其已成功運輸、走私毒品來台既
    遂，並迭自調查站、偵訊及原審、本院審理期間均坦承犯行
    ，接受裁判，認被告乙○就犯罪事實一部分符合刑法自首規
    定，應依刑法第62條前段規定減輕其刑。至被告丙○○於110
    年9月2日調查員詢問時雖亦供稱：（你除110年9月1日協助
    「信仔」（按即甲○○）接運毒品包裹外，有無接運其他毒品
    包裹？）有的，我還有於110年8月13日晚間，協助「信仔」
    接運毒品包裹（見110偵28080卷第124頁），惟對照被告丙○
    ○供出犯罪事實一之時間為110年9月2日中午12時24分許至其
    住處搜索結束及其中午用餐之後，且係在該次詢問筆錄結束
    前之倒數第4個問題（見110偵28080卷第116、124頁），至
    被告乙○則係於110年9月2日中午11時57分許調查員讓其休息
    用餐之前即已供出其有幫「A SA」收了2次毒品，也是將毒
    品交給被告丙○○收受（見110偵28080卷第163、165頁），是
    以，被告乙○應係在被告丙○○自白於110年8月13日之犯罪事
    實一協助「信仔」收取毒品之前，即已供述犯罪事實一所示
    運輸走私毒品且亦係交付被告丙○○收受之犯情，則被告丙○○
    該次調詢供述充其量僅為自白犯行，並無自首規定之適用，
    併予敘明。
　⒉被告甲○○、丙○○及乙○於偵查、原審及本院審理時就犯罪事實
    一、二部分均自白不諱，均依毒品危害防制條例第17條第2
    項規定，減輕其刑。
　⒊復按毒品危害防制條例第17條第1項規定為：「犯第4條至第8
    條、第10條或第11條之罪，供出毒品來源，因而查獲其他正
    犯或共犯者，減輕或免除其刑。」其立法旨意在於鼓勵被告
    具體提供其毒品上游，擴大追查毒品來源，俾有效斷絕毒品
    之供給，以杜絕毒品泛濫，祇須被告願意供出毒品來源之上
    手，因而查獲其他正犯或共犯者，即可邀減輕或免除其刑之
    寬典。所謂「供出毒品來源，因而查獲」，係指被告翔實供
    出毒品來源之具體事證，因而使有偵查（或調查）犯罪職權
    之公務員知悉而對之發動偵查（或調查），並因而查獲者而
    言。又是否符合毒品危害防制條例第17條第1項之「供出毒
    品來源，因而查獲其他正犯或共犯者，減輕或免除其刑」之
    規定，自須所供出之毒品來源與被告本案起訴並有罪之違反
    毒品危害防制條例犯行部分有關，倘非係本案被訴犯行之具
    關聯性之毒品來源，自難認係該條項所規定之「供出毒品來
    源」，毒品危害防制條例第17條第1項所言「查獲」，除指
    查獲該其他正犯或共犯外，並兼及被告所指其毒品來源其事
    （最高法院110年度台上字第480號判決意旨參照）。查本案
    犯罪事實一、二所示運輸、走私毒品來台模式，係分由在泰
    國之「A SA」與被告乙○，在泰國之「把心留給你」與在臺
    灣不知情之泰國商店，及在泰國之「俊哥」與被告甲○○各自
    為縱向之聯絡收取毒品事宜，被告甲○○找來被告丙○○分擔領
    取毒品事宜，被告乙○並找來被告蘇班為犯罪事實一之翻譯
    、搬運、確認身分、取交毒品等事宜，其等各自多方縱向、
    橫向及交叉聯絡後，由「A SA」」、「把心留給你」、「俊
    哥」自泰國將犯罪事實一、二所示毒品私運來台後，由「A 
    SA」指示被告乙○領取，「俊哥」指示被告甲○○領取，被告
    甲○○再找被告丙○○領取，被告丙○○與被告乙○各經由被告甲○
    ○、「俊哥」及「A SA」指示以百元紙鈔號碼確認後（犯罪
    事實一部分乙○係經由被告蘇班擔任翻譯而得以確認丙○○身
    分），被告乙○遂將毒品交付被告丙○○，被告丙○○並依被告
    甲○○之指示存放在其檳榔攤，被告甲○○再聽從「俊哥」指示
    交付毒品，為其等本案運輸走私毒品來台之分工模式。而被
    告乙○於遭查獲後即已供出其將領得之毒品交付被告丙○○，
    被告丙○○亦供稱其係將毒品交付被告甲○○，此亦為檢察官起
    訴書「證據並所犯法條」之「二、所犯法條」二、（七）記
    載「本件係因被告乙○之供述而查獲被告丙○○，再因被告丙○
    ○之供述而查獲被告甲○○」一情（見原審卷第19頁）可明。
    雖指示被告乙○、丙○○及甲○○將本案毒品運送來台並為收取
    者，係遠在泰國之「A SA」、「把心留給你」、「俊哥」等
    人，且就本案整體而言，上開人士均為本案之共犯成員，原
    無可置身事外，被告乙○、丙○○、甲○○雖均未能供出「A SA
    」、「把心留給你」、「俊哥」並進而查獲，然被告乙○將
    毒品交付被告丙○○，被告丙○○將毒品交付被告甲○○後，被告
    甲○○尚可與被告丙○○就所運輸走私之毒品持以販售，之後再
    回帳與「俊哥」，且被告甲○○係直接可與「俊哥」居間聯絡
    之人，足見就被告丙○○而言，被告甲○○係與「俊哥」地位相
    當或僅稍微居次之角色，而被告丙○○對被告乙○而言，亦係
    將毒品交付予更為接近最終持有各該批毒品之人，而達運輸
    、走私毒品入臺之最終目的，被告丙○○之於被告乙○而言，
    暨被告甲○○之於被告丙○○而言，客觀上亦與毒品上游之角色
    相當，且因為被告乙○、丙○○之供出，始得以依序查獲本案
    運輸走私毒品之重要成員丙○○、甲○○，並因此順利輾轉截獲
    犯罪事實一所示放在被告丙○○處之附表三編號7所示毒品海
    洛因6包，而有破獲並查扣毒品海洛因，避免流入市面，危
    害社會治安之重要貢獻，故，本案於解釋毒品危害防制條例
    第17條第1項供出毒品來源因而查獲正犯或共犯規定時，自
    不宜僅侷限於犯罪行為人供出毒品來源之對向性正犯，亦不
    因被告乙○、丙○○實際上係分別、依序交付毒品與被告丙○○
    、甲○○，而非取自其等，遽謂其等不符合供出毒品來源因而
    查獲共犯或正犯之規定。是以，本院認本案仍應從寬認定被
    告乙○、丙○○均已供出本案毒品來源，且分別因而查獲被告
    丙○○、甲○○本案犯情，均符合毒品危害防制條例第17條第1
    項之規定，均應予減輕其刑。至被告甲○○雖供稱其毒品上手
    為「俊哥」、「阿俊」，然檢警單位並未有因其供述而查獲
    「俊哥」、「阿俊」或其餘上手，此有臺灣臺中地方檢察署
    111年8月9日中檢永陶111偵1237字第11190875730號函文、
    法務部調查局中部地區機動工作站111年8月8日調振緝字第1
    1175543980號函文在卷（見本院卷二第9、11頁）可稽，並
    經檢察官於起訴書載明「但本件於偵查終結前，並未因被告
    甲○○之供述而查獲其共犯或毒品來源，併此敘明。」（見起
    訴書「證據並所犯法條」之「二、所犯法條」二、（七）記
    載，見原審卷第19頁），故其此部分並無前揭規定之適用。
　⒋按犯罪之情狀顯可憫恕，認科以最低度刑仍嫌過重者，得酌
    量減輕其刑，刑法第59條定有明文。所謂「犯罪之情狀顯可
    憫恕」，係指裁判者審酌第57條各款所列事項以及其他一切
    與犯罪有關情狀之結果，認其犯罪足堪憫恕者而言（即犯罪
    另有其特殊之原因與環境等等），即必於審酌一切之犯罪情
    狀，在客觀上顯然足以引起一般同情，認為縱予宣告法定最
    低刑度猶嫌過重者，始有其適用。經查：
　⑴運輸第一級毒品罪之法定刑為「死刑或無期徒刑」，同為運
    輸第一級毒品者，其原因動機不一，犯罪情節未必盡同，行
    為人參與程度亦非完全相同，法律科處此類犯罪，所設之法
    定最低本刑卻同一，不可謂不重。查被告蘇班共同犯犯罪事
    實一所載之運輸第一級毒品犯行，並於犯後矢口否認，固值
    非難，惟以其參與情節觀之，其基於同鄉情誼而受被告乙○
    之邀，擔任聯繫、搬運、確認身分、翻譯等運輸走私之構成
    要件行為，尚非居於運輸海洛因之主導者或主要經手人，其
    參與程度、擔任之角色，均與被告甲○○、丙○○及乙○之參與
    情節明顯有別，參與次數僅1次，復未如被告乙○、甲○○有取
    得高額報酬，誠屬情輕法重，倘對其運輸第一級毒品海洛因
    之犯行科以法定最輕本刑之無期徒刑，猶嫌過重，衡情尚有
    可憫恕之處，爰依刑法第59條規定，酌量減輕其刑。
　⑵被告乙○、丙○○、甲○○為圖私利，均無視我國禁絕毒品之規範
    ，與「俊哥」、「A  SA」、「把心留給你」等人共同運輸
    第一級毒品入境，將純度非微之鉅量海洛因層層上繳予背後
    之主謀者，並以販賣營利為最終目的，依渠等犯罪動機、手
    段、本案涉及毒品數量等情節及行為所生危害依一般社會客
    觀評價，難認有何足以引起一般人同情之情，且經本院認被
    告乙○、丙○○已符合偵審中自白、供出毒品來源因而查獲或
    併符合自首等規定，暨被告甲○○已符合偵審中自白之規定，
    予以遞減或減輕其刑後，法定刑度已有相當減輕，客觀上更
    無情輕法重、情堪憫恕之情；被告甲○○另犯2次持有第二級
    毒品純質淨重20公克以上犯行之法定刑度係6月以上5年以下
    有期徒刑，衡其持有數量甚鉅，且所持有者純度非低，與持
    有微量毒品者之主觀惡性、行為惡害程度顯然不同，致生社
    會治安危害非微，亦無堪予憫恕之處可言，均無依刑法第59
    條規定酌減其刑之餘地，故被告丙○○、甲○○、乙○之辯護人
    為其等所為此部分請求（見本院卷二第99、138、139、143
    、144、221、225、235頁），洵無足採。
　㈢被告丙○○就犯罪事實一、二部分均有上開刑法累犯加重（法
    定本刑無期徒刑、死刑除外）、偵審中自白、供出毒品來源
    因而查獲之2種減輕事由；被告乙○就犯罪事實一部分有刑法
    自首、偵審中自白、供出毒品來源因而查獲之3種減輕事由
    、就犯罪事實二部分則有後2者之減輕事由；被告甲○○就犯
    罪事實一、二部分均有偵審中自白之減輕事由。則依刑法第
    70條、第71條等規定，就被告丙○○犯罪事實一、二部分先加
    重（法定本刑無期徒刑、死刑除外）後，依偵審中自白再依
    供出毒品來源因而查獲等規定遞減輕之；就被告乙○犯罪事
    實一部分，先依刑法自首、次依偵審中自白、再次依供出毒
    品來源因而查獲等規定，就犯罪事實二部分依偵審中自白、
    再次依供出毒品來源因而查獲等規定，遞減輕之；被告甲○○
    部分則減輕之。
十、不另為無罪諭知部分
  ㈠
　⒈公訴意旨略以：緣被告乙○於110年8月24日凌晨0時52分許，
    拍攝收件人為「SUBAN TREEDET 蘇班」、收件地址為「DHER
    MG LONG PLASTIC NO388 ZIHCIANG RD WUCI DIST TAICHUNG
     CITY TAI WAN 435 R.O.C」、收件電話為「0000000000」
    之收貨地址照片予「A SA」後，該包裹隨後於110年9月1日
    抵達財政部關務署臺北關時，經關務人員發現該包裹（主提
    單編號：000-00000000號，分提單編號為0Q2X2702號）內疑
    似含有25包第一級毒品海洛因（驗餘淨重14,018.89公克）
    （下稱乙包裹），遂通報內政部警政署航空警察局檢驗該包
    裹內之物，再經交通部民用航空局航空醫務中心鑑定後發現
    為海洛因後，即由內政部警政署航空警察局員警循線調查，
    方知悉該包裹係「A SA」自泰國地區寄出內含乙○本欲收取
    之海洛因。因認被告乙○所為，涉犯毒品危害防制條例第4條
    第1項之運輸第一級毒品及懲治走私條例第3條第1項、第2條
    第1項之私運管制物品進口等罪嫌。
　⒉公訴及移送併辦意旨略以：被告甲○○基於運輸第二級毒品之
    犯意，於犯罪事實三、㈠所載時、地，取得第二級毒品甲基
    安非他命19包，依「俊哥」指示將其中15包交予指定之人後
    ，將甲基安非他命4包帶回其位於臺中市○○區○○路00號8樓之
    2居所存放；另基於運輸第二級毒品之犯意，於犯罪事實三
    、㈡所載時、地取得第二級毒品甲基安非他命10包，並載運
    返回其上址居所。因認被告甲○○所為，均涉犯毒品危害防制
    條例第4條第2項之運輸第二級毒品罪嫌。
  ㈡按犯罪事實應依證據認定之，無證據不得認定犯罪事實；被
    告或共犯之自白，不得作為有罪判決之唯一證據，仍應調查
    其他必要之證據，以察其是否與事實相符；檢察官就被告犯
    罪事實，應負舉證責任，並指出證明之方法；不能證明被告
    犯罪者，應諭知無罪之判決，刑事訴訟法第154條第2項、第
    156條第2項、第161條第1項、第301條第1項分別定有明文。
    若檢察官提出之證據，不足為被告有罪之積極證明，或其指
    出證明之方法，無從說服法院以形成被告有罪之心證，基於
    無罪推定之原則，自應為被告無罪判決之諭知。
  ㈢公訴意旨認被告乙○就上開㈠之⒈部分涉犯毒品危害防制條例第
    4條第1項之運輸第一級毒品及懲治走私條例第2條第1項之私
    運管制物品進口、第3條第1項之運送走私物品等罪嫌，無非
    係以財政部關務署臺北關110年9月1日北竹緝移字第1100103
    160號函文、進口快遞貨物簡易申報單、財政部關務署臺北
    關扣押貨物收據及搜索筆錄、扣案物照片及交通部民用航空
    局航空醫務中心毒品鑑定報告、法務部調查局濫用藥物實驗
    室110年10月25日調科壹字第11023013180號鑑定書等件為據
    ；暨公訴及移送併辦意旨認被告甲○○就上開㈠之⒉部分涉犯2
    次毒品危害防制條例第4條第2項之運輸第二級毒品罪嫌，無
    非係以被告甲○○之自白、法務部調查局中部地區機動工作站
    110年10月19日晚間6時18分許之搜索扣押筆錄、扣押物品目
    錄表及法務部調查局濫用藥物實驗室110年10月22日調科壹
    字第11023208830號鑑定書等節，為其論據。
　㈣就㈠之⒈之部分
　⒈被告乙○對此部分犯行，雖迭自原審審理、本院審理期間均予
    坦承在卷，惟於原審準備程序時則否認此部分乙包裹部分犯
    行，辯稱：因為我不知情，「A SA」只有跟我說起訴書犯罪
    事實二、（二）（按即本判決犯罪事實二）的那次而已（見
    原審卷第221頁），而已有供述不一之情形。
　⒉公訴意旨認被告乙○就乙包裹本即「A SA」自泰國地區寄出內
    含乙○本欲收取之海洛因一節，而該乙包裹確實於110年9月1
    日入關，此固有財政部關務署臺北關110年9月1日北竹緝移
    字第1100103160號函檢附進口快遞貨物簡易申報單（報單號
    碼：CX100Q2X2702號）、扣押貨物收據及搜索筆錄、包裹寄
    件及收件資料、乙包裹及扣案物照片、航空警察局公務電話
    紀錄表、通聯調閱查詢單在卷（見110偵31239卷第53至60、
    67至78、85至87、99、213、221至225頁）可按。然甲、乙
    包裹分係於不同時間運抵臺灣，此有卷附進口快遞貨物簡易
    申報單記載甲包裹之主提單編號：000-00000000號，分提單
    編號為0Q2X2487號（報單號碼CX 100Q2X2487）、乙包裹之
    主提單編號：000-00000000號，分提單編號為0Q2X2702號）
    （報單號碼CX 100Q2X2702）在卷（分見110偵28080卷第59
    頁；110偵31239卷第55頁）可明。而甲包裹之收貨人為王梓
    臣，貨物收件地址桃園市○○區○○○路000號3樓，已經證人吳
    至森證述明確（見111偵1237卷第314頁），乙包裹之收貨人
    為楊珍喬，貨物收件地址新北市○○區○○路00巷00號5樓，已
    經證人胡天恩證述明確（見110偵31239卷第62頁），兩者亦
    有不同。乙包裹於110年9月1日甫入關之際即為警查獲，則
    此乙包裹是否亦由被告乙○領取，而在被告乙○原先領取甲包
    裹之同一運輸毒品範圍內，仍值存疑。
　⒊被告乙○於110年9月2日警詢時雖供稱：於110年8月28日17時7
    分，「A SA」透過imessenger跟我說要寄2個包裹來臺要我
    幫他收（見110偵28082卷第163、164頁），同日偵查中供稱
    ：（110年9月1日下午3時52分在臺中市太平區的泰國商店內
    逮捕你？）是。我去這個泰國商店拿貨，是「A SA」叫我去
    這個地方拿2箱貨（見110偵28080卷第318頁），於110年9月
    10日警詢時又供稱：（你知不知道110年9月總共要領取幾件
    毒品？泰國人「A SA」有沒有說另一件包裹什麼時候到？有
    沒有說這件寄到哪裡？由何人負責去領？是不是會叫蘇班去
    領？）除了9月1日這件，還有1件，泰國人「A SA」沒有跟
    我說另一件什麼時候到，只有說9月1日後過兩三天會到，地
    址「A SA」沒有講，「A SA」會叫我領，說如果我被抓，他
    才會叫其他人或是那個臺灣人自己領，但沒有跟我說會叫誰
    領，「A SA」不認識蘇班（見110偵31239卷第30、31頁），
    於本院審理時則供稱：泰國沒有跟我說會運送2個包裹進來
    ，泰國那邊跟我講有可能再寄第2箱來，至於8月28日與「A 
    SA」的對話，是指寄來一個包裹，裡面有2個（見本院卷二
    第129、130頁），則「A SA」究竟是要被告乙○在110年9月1
    日拿2箱貨，或有2個包裹要其收受，抑或9月1日收一件包裹
    ，過2、3日再收另一件包裹，所為此部分供述即有不一。復
    稽諸被告乙○與「A SA」於110年8月28日17時07分之對話中
    ，「A SA」曾向被告乙○表示「哥，貨週二到」、「應該會
    聯絡」、「2個」（見110偵28080卷437頁），有提及「2個
    」，且依「A SA」同次對話表示「貨週二到」、「2個」，
    按110年8月28日為星期六，下週二即為110年8月31日，此有
    萬年曆1份在卷（見本院卷一第449頁）可按，則「A SA」該
    次對話應係對被告乙○表示下週二即110年8月31日會有「2個
    」到貨（然實際上係8月29日入境臺灣，財政部關務署臺北
    關係於30日上午4時許查獲），故依被告乙○與「A SA」之對
    話內容，並無法排除「A SA」所告知被告乙○「貨週二到」
    、「2個」即為110年8月31日即將有「2個」貨物抵達之事實
    ，而非指有另外一批貨物將於其他時間入境臺灣。
　⒋再依被告乙○於110年9月27日警詢時供稱：我總共在臺灣接運
    了3次海洛因毒品，第1次為7月28日接貨，8月1日轉交貨，
    第2次為8月10日接貨、8月13日轉交貨，第3次為9月1日接貨
    遭貴站逮捕，此外，第2次與第3次之間還曾有1次，「A SA
    」要我在臺中市大里區某泰國商店取貨，但「A SA」後來告
    訴我上手會自己去領，所以我並沒有前往領取貨品，也沒有
    獲得該商店的地址（見110偵28080卷第416頁），於同日偵
    查中具結證稱：我曾在110年7月28日、8月10日、9月1日替
    「A SA」收貨，這3次包裹內容物都是海洛因，110年7月28
    日是「A SA」用郵局包裹寄到我公司，公司簽領包裹後，再
    交給我，這次的包裹是由一個臺灣人到我宿舍拿包裹，跟上
    次被抓的臺灣人（按指被告丙○○）並不是同一個人，這次來
    的是一個矮矮的男生，7月28日這次也是蘇班幫我跟收貨的
    臺灣人翻譯、聯絡（見110偵28080卷第484頁），均證述其
    共替「A SA」接過3次包裹，第1次前來向其領取包裹的人是
    一個矮矮的臺灣人，並不是被告丙○○，且第2次與第3次中間
    還有一次，但這次「A SA」說由上手自行領取，其沒有領取
    。另證人郭明珠於警詢時證稱：臉書暱稱「把心留給你」的
    泰國女子在110年8月6日從泰國寄貨，於8月13日到臺灣之後
    ，13日晚上由一名臺灣男子拿走，該名女子於110年8月24日
    又從泰國寄出第2次貨物，9月1日上午11時32分我向她表示
    東西到了，她表示會請人去拿，我不認識乙○，也不認識8月
    13日來拿東西的臺灣男子（見110偵28080卷第223頁），並
    提出其與「把心留給你」之通話內容在卷（見110偵28080卷
    第245至276頁）可稽。而證人郭明珠證述「把心留給你」之
    泰國女子曾有2次委請其收取貨物，第1次時間為110年8月13
    日，係由一名臺灣男子領取，與被告乙○所述其共替「A SA
    」領貨3次，第2次與第3次中間還有一次，是由一名臺灣籍
    男子領取等情，確實相符。此外，被告乙○與「A SA」之mes
    senger對話過程中，亦見「A SA」於110年7月27日告知被告
    乙○「明天到」，被告乙○於28日表示圖片「2箱包裹」、「O
    K嗎？」，「A SA」於29日傳送百元鈔圖片，「A SA」於31
    日傳送匯款20萬銖之匯款圖片，被告乙○隨即表示「謝謝」
    等情（見110偵28080卷431頁），亦可徵被告乙○確實在7月2
    8日即受「A SA」之託而為第1次領取毒品海洛因之行為（但
    此次不在本案起訴暨審理範圍內），且業已收受20萬泰銖之
    報酬。足見本案「俊哥」、「把心留給你」、「A SA」等人
    自泰國運輸毒品海洛因來臺，除被告甲○○、丙○○、乙○及乙○
    再找的被告蘇班以外，尚有他人參與，非僅本案被告而已。
    　　　　
　⒌是以，被告乙○於自110年8月24日起至110年9月1日與「A SA
    」之聯絡內容（見110偵28080卷第437至438頁），除8月28
    日17時7分許提到「哥貨週二到」、「2個」之內容外，並未
    提及於110年9月1日所領取之甲包裹外，是否有其餘包裹可
    以領取；而被告乙○對於究竟是110年9月1日領取2個包裹、
    或2箱貨，抑或9月1日領1個包裹、另件過2、3天後抵達後再
    領取，本身供述即有不一；退步言之，縱認被告乙○知悉其
    除領取110年9月1日甲包裹，而獲悉將有乙包裹將於之後抵
    達臺灣，而知悉「A SA」有私運毒品海洛因入臺之謀議，惟
    被告乙○就乙包裹並未接獲任何領取之訊息，亦未曾就乙包
    裹與「A SA」或本案其餘共犯有所聯絡，且縱使乙包裹進入
    臺灣，如前述⒋，亦不排除係由他人領取之可能性，自難逕
    以被告乙○前揭不一致之供述暨與「A SA」間前揭對話內容
    ，遽為被告乙○之不利認定。又被告乙○就乙包裹部分之運輸
    毒品、私運管制物品進口等犯罪尚屬不能證明，則被告甲○○
    、丙○○更係接應被告乙○毒品之人，且卷內亦無被告甲○○、
    丙○○知悉有乙包裹而仍互為聯絡或與「俊哥」有所聯絡接應
    之事證，亦難認其2人就運輸乙包裹入臺應負運輸毒品、私
    運管制物品進口之罪責。
　㈤就㈠之⒉部分
　⒈毒品危害防制條例所稱「運輸」，概念上應如何予以闡明，
    固非無爭議；惟其既係刑事法上之「構成要件」，自應基於
    當代共通之學理，或本乎相關之法規，而為合乎立法本旨之
    闡釋，要非單純語意學上之解釋所能解決；而運輸毒品，按
    照舊刑法之立法例，原限於「自外國販運」或「自外國輸入
    及輸出於外國」而言，嗣後為防止煙毒之蔓延，廢止前之禁
    煙治罪暫行條例始擴張其範圍，不僅處罰國際間之轉運及輸
    送毒品行為，即便是國內之運輸，亦在規範之內。而現行毒
    品危害防制條例之立法目的，既在拔毒品貽害之本，杜絕流
    入之途，即著重毒品來源之截堵，以求禍害之根絕，解釋上
    固應從同；且不論是否意在圖利，究係為人抑或為己，更不
    論其運輸方法究為海運、空運、陸運或海陸空聯運，皆包括
    在內。惟運輸毒品罪乃係故意作為犯，自須具備故意之主觀
    構成要件；亦即行為人除客觀上必須為轉運及輸送毒品之行
    為外，主觀上尤須本於「運輸之意思」而為毒品之搬運輸送
    ，始足當之。倘不問其犯意如何，祇因在兩區域間具有夾帶
    或持送之客觀作為，即概以運輸毒品之重罪論處，豈非所有
    在他地購毒而攜回住處者，不論目的，皆另犯運輸毒品重罪
    ？故除知悉為毒品，而仍為國際間之轉運，或受託運送，以
    及行為人意圖營利販入毒品，並基於運輸之犯意，將毒品運
    輸他地交付買受人，以完成賣出行為，同有運輸罪之適用者
    外，如僅係在國內某地販入或持有毒品而攜回自己住處藏放
    或使用，無運輸毒品之主觀犯意者，自難逕認另犯運輸之罪
    （最高法院98年度台上字第3007號、102年度台上字第961號
    判決意旨參照）。被告甲○○雖就公訴及移送併辦意旨指其涉
    犯2次運輸第二級毒品罪嫌為認罪之陳述。惟查：
　⑴被告甲○○所述其依「俊哥」之指示，於犯罪事實三、㈠所載時
    、地取得甲基安非他命19包後，將其中15包交付予「俊哥」
    指定之人乙節，除其自白以外，遍查全卷均無證據足以證明
    「俊哥」有指示被告甲○○將甲基安非他命運輸他地交給他人
    之行為，即無其他補強證據以擔保其自白之真實性，自不得
    遽認被告有如公訴及移送併辦意旨所載運輸甲基安非他命至
    他地交付給他人之行為。
　⑵被告甲○○固於偵查中供稱：卷附手機備忘錄翻拍照片上所載
    「茶葉」係指甲基安非他命，「138」係指138包，該備忘錄
    是我用來記載「俊哥」指示出甲基安非他命給他人之紀錄等
    語（見110偵33887卷第160頁），亦有前揭翻拍照片附卷（
    見110偵33887卷第154頁）可參，惟該紀錄之記載日期係「6
    月23日」，距離公訴及移送併辦意旨所指被告甲○○2次運輸
    毒品日期已有數月餘，其間關聯性即屬不明，亦難憑此作為
    被告自白之補強。
　⑶被告甲○○分別於犯罪事實三、㈠、㈡所載時間將其取得之甲基
    安非他命帶返其居所之行為，雖均具有自甲地運至乙地之外
    觀，然依上開裁判意旨，並非只要行為人有持毒品在兩地間
    移動之客觀作為，即可構成運輸毒品之重罪，而依被告甲○○
    於警詢、偵查及原審審理時之供述，扣案如附表四編號11、
    12所示之物均尚未經「俊哥」指示其交付他人，亦非以轉運
    輸送至臺中市為其計畫或目的，僅係被告甲○○為藏放在其上
    址居所，所附隨之移動而已，難認被告甲○○主觀上確有「運
    輸」毒品之意思，並出於該犯意而著手運輸行為。
　⑷至檢察官所舉上開被告甲○○之自白以外之證據方法，應僅能
    證明被告甲○○所持有如附表四編號11、12所示之物，均含有
    第二級毒品甲基安非他命成分，且純質淨重已逾20公克之事
    實，仍無法作為被告甲○○自白之佐證。
　㈥準此，就㈠之⒈部分，被告乙○被訴運輸、走私乙包裹入臺部分
    ，僅被告乙○不一致之供述及與「A SA」間之對話譯文，並
    無法證明其除犯罪事實二之運輸、走私甲包裹入臺外，另有
    包括運輸、走私乙包裹之事證，而就㈠之⒉部分亦僅有被告甲
    ○○前揭自白為據，以上檢察官所舉其他證據方法亦無法補強
    被告乙○何次自白、被告甲○○自白之真實性，即不足以使本
    院形成被告乙○有公訴意旨所指之私運乙包裹來臺犯行，暨
    被告甲○○有公訴及移送併辦意旨所指2次運輸第二級毒品犯
    行之確信心證。依首揭規定與說明，倘被告乙○就㈠之⒈部分
    成立犯罪，依訴書犯罪事實四記載「方知該包裹（乙包裹）
    係『A SA』自泰國地區寄出內含乙○本欲收取之海洛因」一節
    ，顯係認為此乙包裹與甲包裹應係同批之毒品而由被告乙○
    所本欲收取之毒品，僅因不同時間送達而已，仍因認同在被
    告乙○之單一範圍內，是以，此部分與本院前揭認定犯罪事
    實二部分具有接續犯之一罪關係；又原就㈠之⒉部分應為被告
    甲○○無罪之諭知，惟此部分若均成立犯罪，分別與上開犯罪
    事實三、㈠、㈡所載有罪部分具有實質上一罪關係，是以，本
    院爰均不另為無罪之諭知。
肆、本院之判斷
一、原審認被告4人犯罪事證均明確，固非無見，惟：㈠被告甲○○
    、丙○○、乙○就被訴運輸走私乙包裹毒品部分不能證明犯罪
    ，原審均為有罪認定，即有未當；㈡被告甲○○、丙○○、乙○就
    犯罪事實一共同運輸走私海洛因之數量為毛重約5.25公斤，
    就犯罪事實二共同運輸走私海洛因甲包裹之數量為毛重約21
    .38公斤，如再加計乙包裹之數量為毛重14.707公斤，總計
    毛重約36.087公斤，相較於犯罪事實一部分5.25公斤，原審
    就犯罪事實一部分所為被告甲○○、丙○○、乙○部分之量刑稍
    嫌過重，被告蘇班僅擔任犯罪事實一之居中翻譯、搬運及確
    認身分等工作，於本案並未證明其因此而獲取報酬，所參與
    之程度、情節較其餘共犯為輕，則原審對其所為量刑亦有稍
    重之情；㈢被告乙○就犯罪事實一部分符合自首規定，與被告
    丙○○就犯罪事實一、二部分均符合供出毒品來源因而查獲等
    規定，原審未予認定，亦有未當；㈣被告甲○○就犯罪事實三
    部分，其所持有之各該毒品甲基安非他命均係應「俊哥」之
    要求而為持有，亦係俟「俊哥」指示再將毒品交付他人，此
    觀被告甲○○歷次供述可明，顯見被告甲○○雖係直接持有各該
    毒品甲基安非他命，然該等毒品既為「俊哥」所有而予間接
    持有，則被告甲○○當就犯罪事實三所示2次持有毒品與「俊
    哥」論以共同持有，然原審並未為此認定，則亦未妥。被告
    甲○○、丙○○、乙○上訴意旨均以原審就犯罪事實一、二部分
    量刑過重為由，指摘原審判決上開關於其等部分為不當，均
    屬有據，至被告甲○○上訴意旨以原審就犯罪事實三部分之量
    刑亦嫌過重，被告甲○○各該持有第二級毒品之數量均極為龐
    大，而以數公斤計，倘予流入市面，所生危害不言可喻，則
    其此部分任意指摘原審所為之刑度，則屬無據，被告蘇班上
    訴意旨以否認犯罪，指摘原判決關於其部分為不當雖無理由
    ，然請求從輕量刑則屬有據，檢察官針對被告丙○○部分以未
    適用累犯規定不當，本院認被告丙○○確實該當累犯規定，惟
    因原審於量刑時業已審酌被告之前科素行（見原審判決書第
    18頁第1列），自已包括前開以累犯論處之不能安全駕駛案
    件，已依刑法第57條科刑因子予以審酌，縱原審未論以累犯
    ，稍有微瑕，亦不能以此作為撤銷之理由，至被告蘇班部分
    之量刑則因本院前開論述亦認為並無檢察官所指摘之量刑過
    輕之情，而被告甲○○就犯罪事實三部分依現有事證僅能證明
    持有而無從證明運輸犯情，檢察官提起本件上訴雖均無理由
    ，惟原審判決既有如上開可議之處，自均屬無可維持，應由
    本院將原判決予以撤銷改判，原就被告甲○○、丙○○、乙○部
    分所定之應執行刑亦均失所附麗，均併予撤銷。
二、爰以行為人之責任為基礎，審酌被告4人無視於國際上禁絕
    毒品之限制，共同將嚴重危害國人身心健康之第一級毒品跨
    國運輸、私運進口，本案遭查獲之第一級毒品海洛因，總驗
    餘淨重均可以「公斤」計量，數量甚鉅，純度均高達70％或8
    0％以上，倘經稀釋、分裝，不難想像流入市面後，勢將加劇
    毒品氾濫，對社會治安及國人身心健康之潛在危害甚鉅，犯
    罪情節、法益侵害程度均非輕微，且犯罪事實一部分已有部
    分流入市面，部分在被告丙○○處扣得，犯罪事實二部分幸經
    關務人員及時查獲而均未在市場流通；被告甲○○除從事運輸
    第一級毒品犯行外，另持有純質淨重逾量之第二級毒品甲基
    安非他命，遭查獲之甲基安非他命總純質淨重亦達10餘公斤
    ，純度甚高，情節亦非輕微，被告4人本案所為，均不宜寬
    貸；兼衡被告甲○○、丙○○、乙○於本案共參與2件運輸走私犯
    行，被告蘇班僅參與1件，且其等參與情節依序為被告甲○○
    為重、被告丙○○、乙○、蘇班則較次之，依其等各部分犯罪
    之角色分工輕重、實際經手情形，被告甲○○獲利15萬元、被
    告乙○獲利20萬泰銖，被告丙○○及蘇班則均不能證明實際有
    所利得，被告甲○○及乙○犯後均坦承全部犯行，被告丙○○雖
    表示認罪然又針對犯罪事實一所示運輸之物是否為毒品一事
    略有辯解，仍存僥倖之心態，被告蘇班則否認犯行，全未認
    知其行為之嚴重性與危害性，欠缺悔過之具體表現；被告乙
    ○與丙○○本案雖均符合供出毒品來源因而查獲之規定，惟其
    等本案所運輸走私之毒品均係第一級毒品，毒害甚深，數量
    龐大，雖符合該條規定，減輕幅度不宜過低，至被告乙○因
    供出丙○○，使得調查人員得以及時查扣附表三編號7放在被
    告丙○○處之海洛因6包，截堵流入市面，對其減輕幅度自應
    相較被告丙○○部分稍多；暨其等前案素行（被告丙○○該當累
    犯素行則不重複評價），有其等臺灣高等法院被告前案紀錄
    表在卷可按，復參以被告甲○○直承國中畢業，之前從事合開
    旅行社、餐廳，需扶養父親及一名未成年兒子，經濟狀況勉
    持，本身有痛風及B型肝炎，被告丙○○直承國中肄業，之前
    從事裝置藝術、檳榔攤，需要扶養女友及女友之子，經濟狀
    況勉持，本身經常頭暈，被告乙○國中畢業，之前從事工廠
    移工，須扶養一名成年女兒，經濟狀況勉持，本身左耳聽力
    比較差，記性比較差，被告蘇班高中畢業，目前從事工廠工
    作，需要扶養2名未成年子女、配偶及父母，經濟狀況勉持
    ，本身身體狀況正常（見原審卷第534、535頁）等智識程度
    、社經地位、家庭成員狀況等一切情狀，量處如主文第2項
    至第5項所示之刑。復依數罪併罰之恤刑性質及罪刑相當之
    考量，斟酌被告甲○○、丙○○及乙○所犯各罪均屬侵害社會法
    益之毒品犯罪，及渠等所犯各罪間之罪質、目的、手段與涉
    及毒品種類等異同，犯罪時間相近等情，分別定渠等應執行
    刑如主文第2項至第4項所示之應執行刑。
三、按外國人受有期徒刑以上刑之宣告者，得於刑之執行完畢或
    赦免後，驅逐出境，刑法第95條定有明文。被告乙○、蘇班
    均為泰國籍之外籍人士，有居留外僑動態管理系統查詢結果
    附卷（見110偵31239卷第101至104頁）可稽，渠等因犯共同
    運輸第一級毒品罪而受有期徒刑以上刑之宣告，犯罪情節與
    法益侵害程度非輕，被告蘇班犯後仍飾詞卸責而無悔意，兼
    衡被告乙○已逾合法居留期限、被告蘇班之居留期限亦將屆
    滿，及渠等所陳上開個人狀況等情，渠等未來非無可能再以
    不法行為以謀生計，成為社會秩序潛在隱憂，是認渠等2人
    於刑之執行完畢或赦免後，不宜繼續居留在我國境內，依上
    開規定，併予諭知於刑之執行完畢或赦免後，驅逐出境。
四、沒收
　㈠按查獲之第一級、第二級毒品及專供製造或施用第一級、第
    二級毒品之器具，不問屬於犯罪行為人與否，均沒收銷燬之
    ，毒品危害防制條例第18條第1項前段定有明文。附表三編
    號7所示之物係被告4人於犯罪事實一所載時、地所運輸之第
    一級毒品，附表三編號1所示之物，係「把心留給你」於犯
    罪事實二所載時間，從泰國寄送入境之第一級毒品，分屬各
    部分查獲之第一級毒品；附表四編號11、12所示之物則係被
    告甲○○就犯罪事實三其所犯2次持有第二級毒品純質淨重20
    公克以上罪，遭查獲之第二級毒品，依毒品危害防制條例第
    18條第1項前段規定，上開查獲之第一級、第二級毒品，不
    問屬於犯罪行為人與否，均應於被告4人所犯各罪刑項下宣
    告沒收銷燬。直接用以盛裝海洛因或甲基安非他命之包裝袋
    ，因以目前採行之鑑驗方式仍無法將毒品成分完全析離，併
    依前揭規定沒收銷燬。至因鑑驗而耗用部分既已滅失，自毋
    庸再為沒收銷燬之諭知，附此敘明。
　㈡另按毒品危害防制條例第19條第1項規定，犯同條例第4條之
    罪者，其供犯罪所用之物，不問屬於犯罪行為人與否，均沒
    收之。經查：
　⒈附表二編號1所示之蘋果廠牌手機係被告乙○持以聯繫本案2次
    運輸第一級毒品所用之物，附表二編號2所示之物係被告丙○
    ○於犯罪事實二、㈠所載時、地交付被告乙○以確認身分所用
    之物等情，業據被告乙○於原審審理時供述在卷（見原審卷
    第516頁），係屬供犯罪所用之物，應於被告乙○所犯各罪刑
    項下宣告沒收。
　⒉附表三編號3、4所示之物均係被告丙○○持以和被告甲○○聯繫
    本案2次運輸第一級毒品所用之物，此據被告丙○○於原審審
    理時供承明確（見原審卷第516至517頁），係供被告丙○○犯
    本案2次運輸第一級毒品罪所用之物，應於其所犯各罪刑項
    下宣告沒收。
　⒊附表四編號3至5所示之物均係被告甲○○持以和「俊哥」、被
    告丙○○聯繫本案2次運輸第一級毒品所用之物，亦據被告甲○
    ○於原審審理時坦認在卷（見原審卷第517頁），核屬供被告
    甲○○犯本案2次運輸第一級毒品罪所用之物，應於其所犯各
    罪刑項下宣告沒收。
　⒋附表五編號2所示之物係被告蘇班持以聯繫犯罪事實一部分之
    接貨事宜乙節，經被告蘇班於原審審理時自承明確（見原審
    卷第518頁），即係供被告蘇班犯本案運輸第一級毒品罪所
    用之物，應於其所犯罪刑項下宣告沒收。
　⒌至被告丙○○於犯罪事實一所載時、地交付被告乙○以確認身分
    所用之面額100元鈔票1紙，及本案為掩人耳目而同時放在甲
    包裹內之麥片牛奶粉6盒、同時放在乙包裹內如附表五編號6
    至10所示之物，性質上固分屬供犯罪事實一、二所載犯行所
    用之物，惟念該等物品單獨存在不具刑法上非難性，且上開
    鈔票未扣案，現所在不明；麥片牛奶粉及附表五編號6至10
    所示之物尚屬日常生活食品，價值低微，就該等物品宣告沒
    收或追徵，而開啟執行程序，其執行效果與所耗費之公益資
    源顯然不符比例，欠缺刑法上之重要性，均依同法第38條之
    2第2項規定，不予宣告沒收或追徵。除上開查獲之第一級、
    第二級毒品及應予沒收之物外，其他附表二至四、附表五編
    號1、5所示之物均經被告4人否認與本案有關，卷內亦無證
    據證明該等物品與本案間關聯性，故均不予宣告沒收。
  ㈢按刑法第38條之1第1項前段、第3項、第4項規定，犯罪所得
    ，屬於犯罪行為人者，沒收之；於全部或一部不能沒收或不
    宜執行沒收時，追徵其價額；第1項之犯罪所得，包括違法
    行為所得、其變得之物或財產上利益及其孳息。經查：
　⒈被告甲○○於原審訊問時供承：我與「俊哥」約定以運輸1包海
    洛因可得1萬元作為報酬計算方式，我將犯罪事實一所載運
    輸第一級毒品部分可得之15萬元報酬，逕行抵償我積欠「俊
    哥」之債務等語（見原審卷第82頁），被告甲○○雖未直接收
    取上開15萬元現金，然被告甲○○得因此獲取抵銷債務之之財
    產上利益，依刑法第38條之1第4項規定，仍屬其因該次運輸
    第一級毒品犯行之犯罪所得，未扣案，應宣告沒收，於全部
    或一部不能沒收或不宜執行沒收時，追徵其價額。
　⒉依被告乙○於原審審理時之供述，其有因犯罪事實一所載運輸
    第一級毒品犯行取得20萬元泰銖之報酬（見原審卷第527頁
    ），與卷附被告乙○之Messenger通訊軟體對話紀錄翻拍照片
    （見110偵28080卷第465頁）中，「A SA」於110年8月16日
    下午4時12分許向其表示「已匯款」相符，堪認被告乙○係於
    該日取得20萬元泰銖之犯罪所得，依當日泰銖兌換新臺幣之
    匯率核算，係取得14萬0,920元【計算式：200,000（泰銖）
    0.7046=140,920】之犯罪所得，未扣案，應宣告沒收，於
    全部或一部不能沒收或不宜執行沒收時，追徵其價額。
　⒊被告甲○○、乙○均否認取得犯罪事實二部分之報酬，被告丙○○
    否認取得犯罪事實一、二部分之報酬，卷內亦無證據證明渠
    等有就上開部分獲取任何所得，故不予宣告沒收或追徵。此
    外，被告蘇班於警詢時供稱：被告乙○會請客或偶爾給伊5、
    600元花用，總和約2萬元等語（見110偵31239卷第233頁）
    ，固與證人乙○於原審審理時證稱：我有陸續請被告蘇班吃
    飯或給一些錢，累積共2萬元等語（見原審卷第496頁）相符
    ，然被告蘇班否認該2萬元係本案報酬，酌以渠等2人間具有
    同事及朋友關係，被告乙○上開舉措究係以此作為被告蘇班
    共同參與之對價，或僅係基於情誼關係之好意施惠或贈與，
    尚屬不明，依據罪證有疑利益歸諸被告之原則，難認被告蘇
    班上開享有之2萬元利益，確屬其本案運輸第一級毒品犯行
    之所得，亦不予沒收或追徵。　
  ㈣本案就被告甲○○、丙○○、乙○部分有宣告多數沒收之情形，依
    刑法第40條之2第1項規定併執行之。
據上論斷，應依刑事訴訟法第369條第1項前段、第364條、第299
條第1項前段，毒品危害防制條例第4條第1項、第11條第4項、第
17條、第18條第1項前段、第19條第1項，懲治走私條例第2條第1
項，刑法第11條、第28條、第47條第1項、第62條前段、第55條
前段、第59條、第51條第5款、第95條、第38條之1第1項前段、
第3項、第4項、第38條之2第2項、第40條之2第1項，判決如主文
。
本案經檢察官陳東泰提起公訴、移送併辦及追加起訴，檢察官林
明誼提起公訴，檢察官丁○○到庭執行職務。
中　　華　　民　　國　　111 　年　　10 　 月　　 6　　日
            刑事第九庭  審判長法　官　紀　文  勝
                              法　官　紀  佳  良
                              法　官　賴  妙  雲       
以上正本證明與原本無異。
如不服本判決應於收受送達後20日內向本院提出上訴書狀，其未
敘述上訴之理由者，並得於提起上訴後20日內向本院補提理由書
（均須按他造當事人之人數附繕本）「切勿逕送上級法院」。因
疫情而遲誤不變期間，得向法院聲請回復原狀。

                              書記官  林  玉  惠 
　　　　　　　　　　　　　　　
中　　華　　民　　國　　111 　年　　10　　月　　11　　日
【附錄本案論罪科刑法條】
毒品危害防制條例第4條第1項
製造、運輸、販賣第一級毒品者，處死刑或無期徒刑；處無期徒
刑者，得併科新臺幣三千萬元以下罰金。

毒品危害防制條例第11條第4項
持有第二級毒品純質淨重二十公克以上者，處六月以上五年以下
有期徒刑，得併科新臺幣七十萬元以下罰金。

懲治走私條例第2條第1項
私運管制物品進口、出口者，處七年以下有期徒刑，得併科新臺
幣三百萬元以下罰金。
附表一
編號 事  實 主  文 1 犯罪事實一 甲○○共同犯運輸第一級毒品罪，處有期徒刑拾陸年。附表三編號7所示之物沒收銷燬；附表四編號3至5所示之物均沒收；未扣案之犯罪所得新臺幣拾伍萬元沒收，於全部或一部不能沒收或不宜執行沒收時，追徵其價額。 丙○○共同犯運輸第一級毒品罪，累犯，處有期徒刑拾貳年。附表三編號7所示之物沒收銷燬；附表三編號3、4所示之物均沒收。 SEELA SOMSAK共同犯運輸第一級毒品罪，處有期徒刑玖年。附表三編號7所示之物沒收銷燬；附表二編號1所示之物沒收；未扣案之犯罪所得新臺幣拾肆萬零玖佰貳拾元沒收，於全部或一部不能沒收或不宜執行沒收時，追徵其價額。 TREEDET SUBAN共同犯運輸第一級毒品罪，處有期徒刑拾伍年貳月。附表三編號7所示之物沒收銷燬；附表五編號2所示之物沒收。 2 犯罪事實二 甲○○共同犯運輸第一級毒品罪，處有期徒刑拾捌年陸月。附表三編號1所示之物沒收銷燬；附表四編號3至5所示之物均沒收。 丙○○共同犯運輸第一級毒品罪，累犯，處有期徒刑拾肆年。附表三編號1所示之物沒收銷燬；附表三編號3、4所示之物均沒收。 SEELA SOMSAK共同犯運輸第一級毒品罪，處有期徒刑拾貳年。附表三編號1所示之物沒收銷燬；附表二所示之物均沒收。 3 犯罪事實三、㈠ 甲○○共同犯持有第二級毒品純質淨重20公克以上罪，處有期徒刑肆年。附表四編號12所示之物沒收銷燬。 4 犯罪事實三、㈡ 甲○○共同犯持有第二級毒品純質淨重20公克以上罪，處有期徒刑肆年陸月。附表四編號11所示之物沒收銷燬。 
附表二
編號 物品名稱及數量 沒收銷燬與否 備註 1 蘋果廠牌iPhone12 pro max型號手機1支 （黑色，含門號0000000000號SIM卡1張） 沒收 被告乙○所有 2 面額100元鈔票1張   

附表三
編號 物品名稱及數量 沒收銷燬與否 備註 1 第一級毒品海洛因40包 （含包裝袋40只，獲案毒品表登載毛重21,380公克，拆封實際稱得毛重21,221.94公克，淨重20,887.14公克，驗餘淨重20,886.68公克，空包裝總重334.80公克，純度86.02%，總純質淨重17,967.12公克） 沒收銷燬 ⒈法務部調查局110年8月31日調科壹字第11023207400號鑑定書（見110偵28080卷第73頁） ⒉法務部調查局110年9月27日調科壹字第11023010600號鑑定書（見110偵28080卷第593頁） ⒊進口快遞貨物簡易申報單（見110偵28080卷第59頁）　 ⒋法務部調查局中部地區機動工作站扣押物品清單（110偵28080卷第365頁）　 2 包裹1箱 不沒收 被告丙○○持有 3 小米廠牌手機1支 沒收 被告丙○○所有 4 蘋果廠牌iPhone6S型號手機1支   5 蘋果廠牌iPhone7型號手機1支 不沒收  6 便條紙1張   7 第一級毒品海洛因6包 （含包裝袋6只，獲案毒品表登載毛重3,205公克，拆封實際稱得毛重3,215.08公克，淨重3,017.80公克，驗餘淨重3,017.62公克，空包裝總重197.28公克，純度75.22％，純質淨重2,269.99公克）  沒收銷燬 ⒈法務部調查局110年9月27日調科壹字第11023010610號鑑定書（見110偵28080卷第591頁） ⒉法務部調查局中部地區機   動工作站扣押物品清單  （110偵28080卷第373頁） 
附表四
編號 物品名稱及數量 沒收銷燬與否 備註 1 面額100元鈔票1張 不沒收 被告甲○○所有 2 白色隨身碟64GB   3 蘋果廠牌iPhone7型號手機1支 （粉色，含門號00000000000號SIM卡1張） 沒收  4 VIVO廠牌Y72型號手機1支 （含門號0000000000號SIM卡1張）   5 蘋果廠牌iPhone7型號手機1支 （粉色，含門號00000000000號SIM卡1張）   6 蘋果廠牌iPhone6型號手機1支 （金色，含門號00000000000號SIM卡1張） 不沒收  7 SIM卡11張   8 便條紙5張   9 HP行車紀錄器（含記憶卡）1台   10 賓士廠牌車牌號碼000-0000號轎車1輛   已發還與王盈之（見110偵33887卷第173頁） 11 第二級毒品甲基安非他命10包 （含包裝袋10只，總毛重10,671公克，純度75.61%，純質淨重7,591.81公克） 沒收銷燬 法務部調查局110年10月22日調科壹字第11023208830號鑑定書【均含第二級毒品甲基安非他命成分，總驗餘淨重14,056.70公克，純度75.61%，總純質淨重10,628.54公克】（見110偵33887卷第175頁） 12 第二級毒品甲基安非他命4包 （含包裝袋4只，總毛重4,294公克，純度75.61%，純質淨重3,036.73公克）   13 蘋果廠牌iPhone12 pro max型號手機1支 不沒收 被告甲○○所有 14 VIVO廠牌不明型號手機1支   15 蘋果廠牌iPhone5S型號手機1支   16 點鈔機1台   17 中國信託商業銀行帳戶存摺1本   18 郵局帳戶存摺1本   19 臺灣銀行帳戶存摺1本   20 賓士廠牌車牌號碼000-0000號轎車購車證明資料1袋  已發還與王盈之（見110偵33887卷第173頁） 21 便條紙1張  被告甲○○所有 
附表五
編號 物品名稱及數量 沒收銷燬與否 備註 1 第一級毒品海洛因25包 （含包裝袋25只，獲案毒品登載表毛重14,707公克，拆封實際稱得毛重14,265.1公克，純度83.58%，總純質淨重11,717.46公克） 不予沒收銷燬，與本案無關 ⒈交通部民用航空局航空醫務中心110年9月1日航藥鑑字第0000000號鑑定書（見110偵31239卷第105頁） ⒉法務部調查局濫用藥物實驗室110年10月25日調科壹字第11023013180號鑑定書（見110偵31239卷第227頁） ⒊內政部警政署航空警察局安檢大隊安檢查獲案件移辦單（見110偵31239卷第51頁）　 2 OPPO廠牌手機1支（藍色） 沒收 被告蘇班所有 3 OPPO廠牌手機1支（銀灰色） 不沒收 被告乙○所有 4 OPPO廠牌手機1支（白色，無SIM卡）   5 收件郵包空盒2個   6 海帶結19包  乙包裹內之其他物品 7 去骨鴨掌15包   8 奶精6包   9 手撕魷魚19包   10 小黃魚19包